臺灣高等法院高雄分院刑事判決　　　　99年度上訴字第1688號
上　訴　人
即　被　告　林寶吉
選任辯護人　范仲良律師
上列上訴人因毒品危害防制條例案件，不服臺灣澎湖地方法院98
年度訴字第18號中華民國99年7 月30日第一審判決（起訴案號：
臺灣澎湖地方法院檢察署98年度偵緝字第3 號），提起上訴，本
院判決如下：
    主  文
原判決關於有罪部分，均撤銷。
林寶吉犯如附表一各編號「主文」欄所示之罪，各處如附表一各
編號「主文」欄所示之刑。應執行有期徒刑拾柒年，未扣案販賣
第一級毒品所得新臺幣壹萬元、販賣第二級毒品所得新臺幣貳仟
元，均沒收之，如全部或一部不能沒收時，以其財產抵償之。
其餘被訴如附表二各編號所示犯罪，均無罪。
    事  實
一、林寶吉曾於民國94，95年間，因詐欺、妨害風化等案件，分
    別經臺灣高雄地方法院以94年度簡字第6916號、95年度簡字
    第2866號案件，判處有期徒刑3 月、4 月確定，分別於95年
    6 月5 日、96年9 月12日易科罰金執行完畢。詎仍不知悔改
    ，明知海洛因、甲基安非他命分別係毒品危害防制條例第2
    條第2 項第1 、2 款所規定之第一、二級毒品，非經許可不
    得持有、販賣，竟分別基於販賣第一、二級毒品牟利之犯意
    ，以其不知情之友人所有之0000000000號行動電話作為對外
    聯絡販賣毒品之工具，分別於如附表一各編號「時間」、「
    地點」欄所示之時間、地點，以如附表一各編號「行為內容
    」欄所示價格，販賣如附表一各編號「行為內容」欄所示之
    第一、二級毒品海洛因、甲基安非他命，予如附表一各編號
    「行為內容」欄所示之人而牟利。嗣經警執行通訊監察而循
    線查獲上情。
二、案經澎湖縣政府警察局移送臺灣澎湖地方法院檢察署檢察官
    偵查起訴。
    理  由
壹、程序部分：
一、按被告以外之人於檢察事務官、司法警察官或司法警察調查
    中所為之陳述，與審判中不符時，其先前之陳述具有較可信
    之特別情況，且為證明犯罪事實存否所必要者，得為證據，
    刑事訴訟法第159 條之2 定有明文。是依本條規定，被告以
    外之人於檢察事務官、司法警察（官）調查時所為之陳述，
    屬傳聞證據，依同法第159 條第1 項規定，本無證據能力，
    必具備「信用性」及「必要性」二要件，始例外得適用上開
    第159 條之2 規定，認有證據能力，而得採為證據。此之「
    必要性」要件，必須該陳述之重要待證事實部分，與審判中
    之陳述有所不符，包括審判中改稱忘記、不知道等雖非完全
    相異，但實質內容已有不符者在內，且該審判外之陳述，必
    為證明犯罪之待證事實存在或不存在所不可或缺，二者兼備
    ，始足當之。故此所謂「為證明犯罪事實存否所必要者」，
    既必須達不可或缺之程度，自係指就具體個案案情及相關卷
    證判斷，為發現實質真實目的，認為除該項審判外之陳述外
    ，已無從再就同一供述者取得與其上開審判外陳述相同供述
    內容，倘以其他證據代替，亦無從達到同一目的之情形而言
    （最高法院95年度台上字第4414號判決意旨參照）。而所謂
    「具有可信之特別情況」，係屬「信用性」之證據能力要件
    ，而非「憑信性」之證據證明力，法院應經調查，依於審判
    外為陳述時之外部附隨環境或條件，除詢問有無出於不正方
    法、陳述是否出於非任意性外，兼須就有無違反法定障礙事
    由期間不得詢問及禁止夜間詢問之規定、詢問時是否踐行告
    知義務、警詢筆錄所載與錄音或錄影內容是否相符等各項為
    整體之考量，以判斷其先前之陳述，是否出於「真意」之信
    用性獲得確切保障（最高法院98年度台上字第7645號判決意
    旨參照）。辯護人主張：夏敏雄、莊義峰、李振豪、才國坤
    、莊智強、莊正和、李志堅、顏再裕、呂光榮、洪輝文、陳
    永豐、劉宇智、黃天成等13人之警詢筆錄，均為審判外陳述
    ，無證據能力云云。經查，夏敏雄、陳永豐、莊正和、李志
    堅、才國坤5 人關於其是否向被告購買毒品之事實，其等於
    本院審理時之陳述或稱忘記了，或與其等於警詢時陳述，並
    非一致；莊義峰、李振豪、顏再裕、黃天成等4 人關於是否
    向被告購買毒品之事實，其等警詢時均指證被告販賣，於原
    審審理時則稱忘記了；莊智強、呂光榮、洪輝文等3 人關於
    是否向被告購買毒品之事實，其等於警詢與原審及本院審理
    時之陳述亦非一致，故其等於警詢時陳述，為證明被告犯罪
    事實存否所必要；另其等於受警方詢問時，尚查無何上開違
    反法律規定之情形，其等亦未曾稱警詢筆錄記載有何不符之
    處，故認其等上開警詢陳述時之外部附隨環境或條件，應具
    有可信之特別情況。依上開說明，其等之警詢筆錄，均有證
    據能力。
二、再按被告以外之人於審判中有所在不明而傳喚不到之情形者
    ，其於司法警察官或司法警察調查中所為之陳述，經證明具
    有可信之特別情況，且為證明犯罪事實之存否所必要者，得
    為證據，刑事訴訟法第159 條之3 第3 款定有明文。是依本
    條規定，被告以外之人於檢察事務官、司法警察（官）調查
    時所為之陳述，屬傳聞證據，依同法第159 條規定，本無證
    據能力，必具備「可信性」及「必要性」二要件，始例外得
    適用上開第159 條之3 規定，認有證據能力，採為證據（最
    高法院95年度台上字第4414號判決意旨參照）。查劉宇智前
    於警詢中指陳被告涉有販賣第一級毒品犯行，嗣經本院依法
    按址傳喚、拘提均未到庭，有其送達證書、拘票及拘提報告
    書等在卷可稽，是其所在不明而傳喚不到之事實已臻明確，
    故其於警詢時陳述，為證明被告犯罪事實存否所必要；另其
    於受警方詢問時，尚查無何上開違反法律規定之情形，其亦
    未曾稱警詢筆錄記載有何不符之處，故認其上開警詢陳述時
    之外部附隨環境或條件，應具有可信之特別情況。依上開說
    明，其警詢筆錄，有證據能力。
三、末按被告以外之人於審判外之陳述，雖不符刑事訴訟法第15
    9 條之1 至第159 條之4 之規定，而經當事人於審判程序同
    意作為證據，法院審酌該言詞或書面陳述作成時之情況，認
    為適當者，亦得為證據。當事人、代理人或辯護人於法院調
    查時知有第159 條第1 項不得為證據之情形，而未於言詞辯
    論終結前聲明異議者，視為有前項之同意，同法第159 條之
    5 第1 、2 項定有明文。立法意旨在於傳聞證據未經當事人
    之反對詰問予以核實，原則上先予排除，惟若當事人已放棄
    反對詰問權，於審判程序中表明同意該等傳聞證據可作為證
    據，基於尊重當事人對傳聞證據之處分權，及證據資料愈豐
    富，愈有助於真實發見之理念，且強化言詞辯論主義，使訴
    訟程序得以順暢進行，上開傳聞證據亦均具有證據能力。查
    本案據以認定被告犯罪事實存否之其他被告以外之人之言詞
    或書面陳述，被告、辯護人及檢察官於本院審理時（見本院
    99年8 月2 日準備程序筆錄，本卷第44頁），均不爭執其證
    據能力而同意為證據，且於本院言詞辯論終結前，均未聲明
    異議，而本院審酌該言詞及書面陳述作成之情況，未見有何
    不適當之情形，故依前開規定，均得為證據。
貳、實體部分：
（壹）有罪部分（即附表一部分）：
一、附表一編號1-3部分（即販賣給夏敏雄部分）：
  (一)訊據被告林寶吉，於本院審理時，對此部分犯行，坦承不諱
    （見本院100 年8 月23日審判筆錄，本院卷二第141 頁），
    其於偵查中，對此部分犯行，亦坦承不諱（見98年2 月5 日
    偵訊筆錄，偵緝卷第48頁）；而夏敏雄於警詢時稱：我於96
    年6 月至8 月間，在馬公市○○路70巷4 號前、西文祖師廟
    前、及西文祖師廟旁公園內，以2 千元之價格，向林寶吉購
    買毒品海洛因，每次都是1 小包。我都用我的電話撥打給林
    寶吉，談好買價格後約定時間、地點後見面當場交易等語（
    見97年1 月3 日警詢筆錄，警卷二第262-263 頁），其於偵
    訊時，亦為相同之證述（見98年2 月5 日偵訊筆錄，偵緝卷
    第45頁）。則被告於本院審理及偵查中之自白，與夏敏雄之
    證述相符，認被告此部之犯行，應可認定。
  (二)夏敏雄於本院審理時雖證稱：我使用的海洛因毒品，不是向
    被告取得的云云，但其仍證稱：我是給被告錢，叫被告幫我
    調，每次給被告2 、3 千元等語（見本院100 年7 月19日審
    判筆錄，本院卷二第84-85 頁），故夏敏雄於本院審理時，
    前後所證不符，且部分亦與上開被告自白不符，本院認不符
    部分應係事後迴護被告之詞，不能為被告有利之認定。
二、附表一編號4部分（即販賣給李振豪部分）：
  (一)訊據被告矢口否認有此部分犯行，於原審審理時辯稱：我是
    拿葡萄糖給李振豪，因為我被他逼到受不了才這樣做，他1
    小時內就打了90幾通電話給我。因為我的葡萄糖裡摻了安眠
    藥，所以他使用後，並沒有向我反應品質不良云云。
  (二)查李振豪於警詢時稱：於96年10月11日15時30分許，在馬公
    市西衛里澎湖科技學院附近，我向林寶吉購買3 千元海洛因
    ，林寶吉親手將3 小包海洛因交給我，我當場拿3 千元給他
    等語（見96年12月27日警詢筆錄，警三卷第332 頁），其於
    偵訊及原審審理時，就此部分，仍為相符之證述（見98年2
    月5 日偵訊筆錄，偵緝卷第47頁、原審99年7 月12日審判筆
    錄，原審卷二第293 頁）。
  (三)而於96年10月11日14時33分起，至同日15時32分止，李振豪
    分別使用（06）0000000 、0000000 公用電話及0000000000
    號行動電話，與被告當時使用之0000000000號行動電話有4
    通聯絡電話，其通話內容如附表三本院勘驗之電話通話內容
    編號2-5 所示，有本院100 年6 月30日勘驗筆錄在卷可稽（
    通聯譯文部分引用，以下同）。而依該等通話內容顯示，確
    與李振豪上開所證相符，故李振豪上開所證內容，應可採信
    。被告此部分之犯行，亦可認定。而被告雖以上開情詞置辯
    ，但依上開通話內容顯示，並無被告所辯之上開情事，故被
    告上開所辯，應不能採信。
三、附表一編號5部分（即販賣給才國坤部分）：
  (一)訊據被告矢口否認有此部分犯行，於原審審理時辯稱：我有
    拿過1 次麻黃鹼給才國坤，但我沒有向他收錢云云。
  (二)查才國坤於本院審理時證稱：我曾經使用我姐姐申請而由我
    使用之0000000000號行動電話，打電話向被告買過一次甲基
    安非他命，地點在馬公市的祖師廟前，買多少錢，因時間太
    久，我忘記了，但我於警詢時並沒有說謊等語（見本院100
    年8 月23日審判筆錄，本院卷第136 頁），其於警詢時稱：
    96年10月12日19時左右，我以0000000000號行動電話撥打被
    告的0000000000號行動電話聯絡，在馬公市文澳祖師廟前，
    我向被告買2 千元甲基安非他命，被告親手將1 小包甲基安
    非他命給我。於電話聯絡中，我所說的「5 」，是要向被告
    買5 千元，後來他只賣我2 千元。而這通電話中，我表哥薛
    國照也有講，他也要向被告購買等語（見97年1 月28日警詢
    筆錄，警卷三第380-382 頁），其於偵訊時，亦為相符之證
    述（見98年2月5日偵訊筆錄，偵緝卷第47頁）。
  (三)而於96年10月12日18時43分起，至同日19時20分止，才國坤
    使用0000000000號行動電話，與被告當時使用之0000000000
    號行動電話有3 通聯絡電話，其通話內容如附表三編號16-1
    8 所示，而依該等通話內容顯示，確與才國坤上開所證相符
    ，故才國坤上開所證內容，應可採信。被告此部分之犯行，
    亦可認定。而被告雖以上開情詞置辯，但依上開通話內容顯
    示，並無被告所辯之上開情事，故被告上開所辯，應不能採
    信。
四、附表一編號6部分（即販賣給顏再裕部分）：
  (一)訊據被告矢口否認有此部分犯行，於原審審理時辯稱：我不
    知道顏再裕這個名字，我要看到人才知道云云。
  (二)查顏再裕於警詢時稱：於96年10月14日18時2 分許，在白沙
    鄉三十人公廟附近，被告有賣給我1 千元之1 小包的海洛因
    ，是被告親手交給我的等語（見97年1 月30日警詢筆錄，警
    卷二第166 頁），其於偵訊時，就此部分，亦為相符之證述
    （見98年2 月6 日偵訊筆錄，偵緝卷第80頁）。其於原審審
    理時證稱：我有向被告買過海洛因，但次數忘記了。而交易
    的錢，有的還沒有付清等語（見原審99年7 月12日審判筆錄
    ，原審卷二第303-307 頁），故其於原審審理時，仍係指證
    被告販賣海洛因，雖稱次數忘記了，但此並不能為被告有利
    之認定。
  (三)而於96年10月14日13時05分起，至同日18時2 分止，顏再裕
    即使用0000000000號行動電話，與被告當時使用之00000000
    00號行動電話有11通聯絡電話，其通話內容如附表三編號21
    -31 所示。而依該等通話內容顯示，顏再裕確有與被告聯絡
    購買毒品事宜，並於96年10月14日18時2 分之通話後在白沙
    鄉三十人公廟附近見面之事實，而與顏再裕上開所證相符，
    故顏再裕上開所證內容，應可採信。惟依上開通話內容，則
    並不能確認顏再裕於該次毒品交易時，是否確有交付已約定
    之金錢給被告之事實，參諸顏再裕上開於原審審理時所證，
    依罪疑惟輕法理，本院認尚不能認定顏再裕於本次交易已交
    付約定之價金給被告之事實，而認本次交易顏再裕尚未付款
    。
五、附表一編號7部分（即販賣給劉宇智部分）：
  (一)訊據被告矢口否認有此部分犯行，於原審審理時辯稱：我不
    認識劉宇智，也沒有於96年10月間賣海洛因給他云云。
  (二)查劉宇智於警詢時稱：於96年10月14日21時30分左右，在馬
    公市石泉里「笙峰家具」附近，我以0000000000號電話，打
    給被告使用之0000000000號電話，向被告購買1 千元或2 千
    元1 小包的海洛因等語（見96年12月29日警詢筆錄，警卷三
    第404 頁），其於偵訊時，就此部分，亦為相符之證述（見
    98年2 月18日偵訊筆錄，偵緝卷第112 頁）。
  (三)而於96年10月14日21時37分許，劉宇智使用0000000000號行
    動電話，與被告當時使用之0000000000號行動電話有1 通聯
    絡電話，其通話內容如附表三編號36所示。而依該等通話內
    容顯示，劉宇智確有與被告聯絡購買毒品事宜，且應係劉宇
    智向被告購買後，要再轉賣他人，此通話內容，應與劉宇智
    上開證述內容相符，故劉宇智上開所證內容，應可採信。惟
    依上開通話內容，則並不能確認劉宇智該次向被告購買之價
    金為1 千元或2 千元，依罪疑惟輕法理，本院認此部分應以
    劉宇智較有利於被告之證詞而為認定，即認定為1 千元。
六、按毒品危害防制條例所規定之販賣毒品罪，雖未明示「營利
    之意圖」為其犯罪構成要件，然「販賣」一語，在文義解釋
    上已寓含有從中取利之意思存在，且從商業交易原理與一般
    社會觀念而言，販賣行為在通常情形下，仍係以牟取利益為
    其活動之主要誘因與目的；再衡以毒品之非法交易向為政府
    查禁森嚴且重罰不寬貸之行為，為一般民眾普遍認知之事，
    倘非有利可圖，絕無平白甘冒被查緝重罰之高度風險，而單
    純代無深切交情之人購買毒品之理，是其販入之價格當較其
    出售之價格為低，而有從中賺取買賣價差牟利之意圖及事實
    ，應屬合理認定。又販賣毒品係違法行為，非可公然為之，
    亦無公定價格，容易分裝並增減份量，而每次買賣之價量，
    可能隨時依雙方關係深淺、資力、需求量及對行情之認知、
    來源是否充裕、販賣者是否渴求資金、查緝是否嚴緊、購買
    者被查獲時供述購買對象之可能風險之評估等，因而異其標
    準，並機動調整，非可一概論之，是販賣毒品之利得除被告
    坦承犯行或價量俱臻明確外，委難察得其交易實情，然販賣
    者從價差或量差中牟利之方式雖異，惟其販賣行為在意圖營
    利則屬同一；從而，舉凡有償交易，除足以反證其確係另基
    於某種非圖利本意之關係外，通常尚難因無法查悉其販入價
    格，做為是否高價賣出之比較，諉以無營利之意思而阻卻販
    賣犯行之追訴。本案倘被告未因販售上開毒品而從中牟利，
    亦當無耗費諸多時、力以電話聯繫而販售上開毒品予他人之
    閒情，堪認被告上開所為，應有從中賺取買賣價差牟利之事
    實，且被告就上開附表一編號1-3 之犯行，於本院審理時，
    亦坦承不諱，更足徵被告主觀上確有賺取價差以為營利之不
    法意圖。綜上所述，被告上開犯行部分，事證已臻明確，被
    告上開犯行洵堪認定，應予依法論科。
七、新舊法比較：
  (一)查被告為上開販賣第一、二級毒品海洛因之犯行後，毒品危
    害防制條例業於98年5 月20日修正公布第4 、11、11之1 、
    17、20、25條，並於98年5 月22日施行，而按行為後法律有
    變更者，適用行為時之法律，但行為後之法律有利於行為人
    者，適用最有利於行為人之法律，刑法第2 條第1 項定有明
    文；次按比較新舊法，應就罪刑有關之共犯、未遂犯、想像
    競合犯、牽連犯、連續犯、結合犯以及累犯加重、自首減輕
    暨其他法定加減原因（如身分加減）與加減例等一切情形，
    綜其全部罪刑之結果而為整體之適用，不能割裂而分別適用
    有利之條文。本件被告所涉犯者，係毒品危害防制條例第4
    條第1 、2 項之罪，茲就本件新舊法比較情形，說明如下：
  (二)修正前毒品危害防制條例第4 條第1 項之規定為：「製造、
    運輸、販賣第一級毒品者，處死刑或無期徒刑，處無期徒刑
    者，得併科新臺幣一千萬元以下罰金。」，修正後毒品危害
    防制條例第4 條第1 項則規定為：「製造、運輸、販賣第一
    級毒品者，處死刑或無期徒刑；處無期徒刑者，得併科新臺
    幣二千萬元以下罰金。」；修正前毒品危害防制條例第4 條
    第2 項規定：「製造、運輸、販賣第二級毒品者，處無期徒
    刑或七年以上有期徒刑，得併科新臺幣七百萬元以下罰金。
    」，修正後毒品危害防制條例第4 條第2 項則規定：「製造
    、運輸、販賣第二級毒品者，處無期徒刑或七年以上有期徒
    刑，得併科新臺幣一千萬元以下罰金。」。上開修正部分，
    經比較上開新舊法之規定，新法之罰金數額均提高，是無論
    係毒品危害防制條例第4 條第1 項或第2 項，均應認舊法較
    有利於被告。
  (三)修正前毒品危害防制條例第17條之規定為：「犯第四條第一
    項至第四項、第五條第一項至第四項前段、第六條第一項至
    第四項、第七條第一項至第四項、第八條第一項至第四項、
    第十條或第十一條第一項、第二項之罪，供出毒品來源，因
    而破獲者，得減輕其刑。」，修正後毒品危害防制條例第17
    條則規定：「犯第四條至第八條、第十條或第十一條之罪，
    供出毒品來源，因而查獲其他正犯或共犯者，減輕或免除其
    刑。犯第四條至第八條之罪於偵查及審判中均自白者，減輕
    其刑。」，經比較新舊法之規定，修正後新增之第2 項規定
    明顯有利被告，則被告如犯毒品危害防制條例第4 條至第8
    條之罪，於偵查及審判中均自白者，應適用新法之規定減輕
    其刑對其較為有利。
  (四)綜上所述，經比較新舊法之結果，被告如附表一編號1-3 部
    分所示之販賣第一級毒品部分，其於偵查及本院審理中均自
    白犯行，此部分以修正後之法律規定顯較修正前有利於被告
    ，依刑法第2 條第1 項但書之規定，被告此部分自應整體適
    用修正後之毒品危害防制條例規定論處；被告其他犯行部分
    ，則應適用修正前之毒品危害防制條例規定論處。
八、核被告如附表一編號1-4 、6 、7 部分所為，均係犯毒品危
    害防制條例第4 條第1 項之販賣第一級毒品罪（編號1-3 部
    分，係犯修正後規定，其他部分係犯修正前規定）；如附表
    一編號5 部分所為，係犯修正前毒品危害防制條例第4 條第
    2 項之販賣第二級毒品罪。被告上揭販賣第一級毒品海洛因
    6 次、販賣第二級毒品甲基安非他命1 次，均犯意各別，時
    間不同，應分論併罰。被告有如事實欄所述之前科，有臺灣
    高等法院被告前案紀錄表在卷可查，是其受有期徒刑執行完
    畢後，5 年內故意再犯本案有期徒刑以上之罪，均為累犯，
    各應依刑法第47條第1 項規定加重其刑。惟就所犯毒品危害
    防制條例第4 條第1 項法定刑死刑、無期徒刑部分，及毒品
    危害防制條例第4 條第2 項法定刑無期徒刑部分，依刑法第
    64條第1 項及同法第65條第1 項規定不得加重，故僅就有期
    徒刑、罰金刑部分加重其刑。被告於偵查及本院審理中均自
    白附表一編號1-3 號部分之犯行，業如上述，爰依修正後毒
    品危害防制條例第17條第2 項規定，減輕其刑。又刑法第59
    條之酌量減輕其刑，以犯罪之情狀在客觀上足以引起一般同
    情，認縱予宣告法定最低刑期，猶嫌過重者，始有其適用。
    販賣第一級毒品之法定刑為死刑或無期徒刑，然販賣第一級
    毒品者，其原因動機不一，犯罪情節亦不同，或有大盤毒梟
    ，或有中小盤販賣或零星販賣賺取蠅頭小利者，其等行為對
    社會造成危害之程度自屬有異，倘對之一律科處法定最低本
    刑無期徒刑，不可謂不重，於此情形，倘依客觀犯行與主觀
    惡性加以考量其情狀，認處以有期徒刑，即足已達成刑罰之
    功效，並可達防衛社會之目的，自得適用刑法第59條規定酌
    量減輕其刑，期使個案裁判之量刑罪刑相當，符合比例原則
    、平等原則，且不違社會普遍認知公平正義及國民法律情感
    。查被告販賣如附表一編號1-4 、6 、7 所示之第一級毒品
    海洛因，每次金額為1 千元至3 千元不等，與其他販毒集團
    係大量販賣毒品並可獲得厚利之情形相較，所生危害尚屬非
    鉅，倘處以法定最低刑度無期徒刑，衡以一般社會觀念，顯
    然過重，其犯罪情狀於客觀上猶可憫恕，爰均依刑法第59條
    規定，酌減其刑。又附表一編號1-3 部分犯行，被告同時有
    上揭刑之加重及二次減輕事由，應依刑法第71條第1 項之規
    定，先加後減，並遞減之，附表一編號4 、6 、7 部分犯行
    ，被告同時有刑之加重及減輕事由，應先加後減。
九、原審因認被告上開部分犯罪事證明確，而予依法論科，固非
    無見；惟查：(1)按司法警察依據監聽錄音結果予以翻譯而製
    作之監聽譯文，屬於文書證據之一種，於被告或訴訟關係人
    對其譯文之真實性發生爭執或有所懷疑時，法院應依刑事訴
    訟法第165 條之1 第2 項規定，以適當之設備，顯示該監聽
    錄音帶之聲音，以踐行調查證據之程序，俾確認該錄音聲音
    是否為通訊者本人及其內容與監聽譯文之記載是否相符（最
    高法院97年度台上字第5940號、98年度台上字第4017號、99
    年度台上字第2933、4399號判決意旨參照）。本案原審辯護
    人已主張：爭執通訊監察譯文之證據能力等語（見原審98年
    8 月10日準備程序筆錄，原審卷一第38頁），原審卻未依上
    開規定程序勘驗本案相關通訊監察譯文，其踐行之調查證據
    程序有違誤；(2)再按審判期日審判長調查證據應每一證據逐
    一調查，此由刑事訴訟法第288 條之1 規定：「審判長每調
    查一證據畢，應詢問當事人有無意見。審判長應告知被告得
    提出有利之證據。」自明。本案被告於原審審理時，係否認
    全部被訴事實，而卷內購毒者係分別就被告不同販賣行為予
    以指證，依上開規定，審判長應逐一提示調查，而給予被告
    及辯護人對每一證人證述之證明力辯明機會，但原審於99年
    7 月13日審判程序時，卻對此等諸多證人之供述予以一次提
    示（見原審卷二第321 頁），其訴訟程序之進行顯屬違法；
    (3)被告為上開犯行後，毒品危害防制條例相關條文，業於98
    年5 月20日修正公布，並於98年5 月22日施行，業如上述，
    原審適用法律，未比較新舊法，亦有違誤：(4)被告附表一編
    號1-3 部分之犯行，應為累犯，已如上述，原審就此漏未論
    被告累犯，亦有違誤；(5)被告附表一編號5 部分犯行，其販
    賣價金應為2 千元，原審認係1 千元，亦有違誤；(6)被告附
    表一編號5 部分犯行，應不符刑法第59條酌減其刑之規定，
    原審適用該條規定減輕，亦有未恰。被告就附表一編號1-3
    部分，認原審判決量刑過重，而上訴指摘原審判決不當，為
    有理由；被告另就附表編號4-7 部分，否認犯行，並以上開
    情詞置辯，並提起上訴，指摘原審判決不當，雖無理由，惟
    原審判決既有上開違誤，仍應由本院將此等部分，予以撤銷
    改判。
十、爰審酌被告自身有施用毒品前科，有臺灣高等法院被告前案
    紀錄表附卷可稽，應知毒品對人身心戕害之嚴重性，竟罔顧
    他人健康而販賣第一級毒品海洛因及第二級毒品甲基安非他
    命以牟取利益，危害社會匪淺，惟坦承部分犯行，非全無悔
    意，暨被告販賣毒品所得不多，販賣對象僅5 人等一切情狀
    ，量處如主文第2 項所示之刑。又數罪定其應執行刑時，除
    應就各別刑罰規範之目的、輕重罪間體系之平衡、整體犯罪
    非難評價、各行為彼此間之偶發性、與被告前科之關聯性、
    各行為所侵害法益之專屬性或同一性、數罪對法益侵害之加
    重效應、罪數所反映之被告人格特性與犯罪傾向、社會對特
    定犯罪例如一再殺人或販毒行為處罰之期待等為綜合判斷外
    ，尤須參酌上開實現刑罰公平性，以杜絕僥倖、減少犯罪之
    立法意旨，為妥適之裁量（最高法院97年度臺上字第2017號
    判決意旨參照）。另販賣毒品罪之發生，係行為人以意圖營
    利之目的，將毒品販入或賣出者而言，是於行為人犯行遭發
    覺之前，其可能因產生犯罪動機之情狀（如缺錢花用、販售
    圖利）仍存在，而藉由其平常用以聯絡販賣之機會未消失之
    狀態，多次實施販賣之犯罪行為以牟利，又因刑罰兼具「報
    應主義」及「預防主義」之雙重目的，故於量刑之時，並應
    同時衡酌上開2 項目的妥適決之，職是，於販賣毒品之犯罪
    中，要難僅以行為人犯罪次數，作為定其應執行刑之唯一標
    準，而應考量行為人犯罪時間之密接性、是否曾遭發覺犯行
    而仍未停止犯罪、需多久執行期間而得期待其日後不再為此
    種犯罪等個人情狀，定其應執行刑，以符刑法定執行刑規定
    之立法精神。查本案被告販賣第一級毒品海洛因次數雖為6
    次、販賣第二級毒品甲基安非他命次數為1 次，然各次犯行
    均在96年6 月至10月間，再就販毒以牟取不法利益、整體犯
    罪之非難評價等綜合判斷，爰定其應執行之刑如主文第2 項
    所示。
十一、再按毒品危害防制條例第19條第1 項規定，犯第4 條至第9
    條之罪者，其供犯罪所用或因犯罪所得之財物，均沒收之，
    如全部或一部不能沒收時，追徵其價額或以其財產抵償之。
    上開規定所稱「追徵其價額」者，必限於所沒收之物，為金
    錢以外其他財物無法沒收時，始應追徵其價額，使其繳納與
    原物相當價額，如所得財物為金錢而無法沒收時，應以其財
    產抵償之，而不發生追徵價額問題。被告本件販賣第一級毒
    品罪所得之對價共1 萬元（其中附表一編號6 尚未取得價金
    ）、販賣第二級毒品罪所得之對價2 千元，雖未扣案，惟係
    其犯毒品危害妨制條例第4 條第2 項之罪所得之物，爰依毒
    品危害防制條例第19條第1 項規定宣告沒收，如全部或一部
    不能沒收時，以被告之財產連帶抵償之（最高法院95年度台
    上字第6051號判決意旨參照）。至被告販賣毒品時使用之00
    00000000號行動電話，並未扣案，且依李振豪稱：該電話是
    我所申請，被告借去使用等語（見96年12月27日警詢筆錄，
    警卷三第333 頁），故並無證據證明係被告所有，爰不予宣
    告沒收，併此敘明。
（貳）無罪部分：
一、公訴意旨略以：被告另於附表二各編號所示之時間、地點，
    販賣或轉讓第一級毒品海洛因，予附表二各編號「行為內容
    」欄所示之人。因認被告此部分係分別犯毒品危害防制條例
    第4 條第1 項販賣第一級毒品罪嫌，及同條例第8 條第1 項
    轉讓第一級毒品罪嫌云云。
二、按犯罪事實應依證據認定之，無證據不得認定其犯罪事實。
    又不能證明被告犯罪者，應諭知無罪之判決，刑事訴訟法第
    154 條第2 項、第301 條第1 項分別定有明文。所謂證據，
    係指足以認定被告確有犯罪行為之積極證據而言，該項證據
    自須適合於被告犯罪事實之認定，始得採為斷罪資料。苟積
    極證據不足為不利於被告事實之認定時，即應為有利於被告
    之認定，更不必有何有利之證據（最高法院29年上字第3105
    號、30年上字第816 號判例意旨參照）。又認定犯罪事實所
    憑之證據，雖不以直接證據為限，間接證據亦包括在內；然
    而無論係直接或間接證據，其為訴訟上之證明，須於通常一
    般之人均不致有所懷疑，而得確信其為真實之程度者，始得
    據為有罪之認定，倘其證明尚未達到此一程度，而有合理性
    之懷疑存在時，即難為有罪之認定（最高法院76年度台上字
    第4986號判例意旨參照）。又按毒品交易之買賣雙方，乃具
    有對向性之關係，為避免犯販賣、轉讓、施用、持有毒品等
    罪者嫁禍他人而虛偽陳述其毒品來源，俾圖藉毒品危害防制
    條例第17條規定減輕其刑，其自白之憑信性即比一般無利害
    關係之證人所為之證述較為薄弱，為擔保其陳述之真實性，
    以避免為邀寬典而為損人利己之不實陳述，自應有足以令人
    確信其陳述為真實之補強證據，始能資為販賣或轉讓毒品等
    犯行論罪之依據。而所謂補強證據，則指除施用、販賣毒品
    者之供述外，其他足以證明該陳述之事實確具有相當程度真
    實性之證據而言，雖所補強者，非以事實之全部為必要，但
    亦須因補強證據與該項陳述之相互利用，足使犯罪事實獲得
    確信者，始足當之（最高法院97年度台上字第1705、3281號
    、99年度台上字979 號、100 年度台上字第2866號判決意旨
    參照）。
三、檢察官認被告涉犯上開毒品危害防制條例第4 條第1 項之販
    賣第一級毒品罪嫌，及同條例第8 條第1 項之轉讓第一級毒
    品罪嫌，係以附表二各編號向被告購買毒品之人於警詢、偵
    訊之證述，以及各該對向犯之通聯紀錄及相關通訊監察譯文
    等，為其論據。訊據被告則堅決否認有此部分犯行。經查：
  (一)被訴販賣給莊義峰部分（即附表二編號1-2部分）：
  1.附表二編號1 部分：莊義峰於警詢、偵訊及原審審理時，雖
    均證稱：被告有此部分販賣第一級毒品犯行等語，且莊義峰
    96年9 月29日有以其使用之0000000000行動電話，與被告使
    用之0000000000號行動電話聯絡之9 通電話聯絡紀錄（見警
    卷二第301 頁），但卷內並無該等通話譯文可以證明莊義峰
    所為被告不利之指證，確與事實相符，參諸上開說明，被告
    此部分之犯行，尚不能遽予認定。
  2.附表二編號2 部分：此部分檢察官係起訴被告於96年10月23
    日14時許，在馬公市○○路城隍廟前，販賣第一級毒品給莊
    義峰，而莊義峰於警詢及偵訊時，關於販賣時間係證稱：被
    告第2 次是於96年10月12日14時40分左右，在馬公市○○路
    城隍廟前，販賣1 千元海洛因給我云云（見96年12月30日警
    詢筆錄，警卷三第299 頁、98年2 月5 日偵訊筆錄，偵緝卷
    第45頁），但於原審審理時則證稱：「（警詢中你承認96年
    10月23日下午2 時許，在馬公市○○路城隍廟前，向被告購
    買海洛因1 小包1 千元，是否實在？）是。」等語（見原審
    99年7 月12日審判筆錄，原審卷二第284 頁），則莊義峰關
    於本次被告販賣毒品時間之指證，前後並不相符。另卷內並
    無96年10月23日被告與莊義峰間之電話通聯紀錄及通話內容
    ，又於96年10月12日被告與莊義峰間，雖有9 通電話聯絡紀
    錄（見警卷二第301-302 頁），且有1 通96年10月12日14時
    36分許，2 人之通聯譯文（見警卷三第303 頁），然依該通
    電話聯絡內容，亦不能認定莊義峰上開不利於被告之證詞確
    與事實相符，參諸上開說明，被告此部分之犯行，亦不能遽
    予認定。
  (二)被訴販賣、轉讓給李振豪部分（即附表二編號3-9 部分）：
  1.附表二編號3-8 部分：李振豪於警詢、偵訊時，雖均證稱：
    被告有此部分之販賣第一級毒品犯行云云（見96年12月27日
    警詢、警卷三第330-335 頁、98年2 月5 日偵訊筆錄，偵緝
    卷第45-47 頁），但於原審審理時係證稱：我拿錢給被告，
    他說要幫我去向別人買云云（見原審99年7 月12日審判筆錄
    ，原審卷二第292 頁），故李振豪前後證詞，並非完全一致
    。另於各次被告販賣時間，李振豪分別使用他人之00000000
    00、0000000000號行動電話，有與被告使用之0000000000號
    行動電話間，有通話聯絡紀錄（見警二卷第339-350 頁），
    但卷內並無該等通話譯文可以證明李振豪上開所為被告不利
    之指證，確與事實相符，參諸上開說明，被告此部分之犯行
    ，尚不能遽予認定。
  2.附表二編號9 部分：李振豪於警詢、偵訊及原審審理時，雖
    均證稱：被告有此部分轉讓第一級毒品犯行云云（見96年12
    月27日警詢、警卷三第332 頁、98年2 月5 日偵訊筆錄，偵
    緝卷第47頁、原審99年7 月12日審判筆錄，原審卷二第293
    頁）。又被告雖曾於偵訊中供稱：雖然李振豪曾經向我要海
    洛因，而我有請他吃，但那是在我還沒有離開馬公之前的事
    等語（見98年2 月5 日偵訊筆錄，偵緝卷第47頁）。故被告
    偵訊時之自白，尚難認與李振豪上開指證被告轉讓第一級毒
    品之時間相符，此外，卷內又無其他證據可以證明李振豪上
    開不利於被告之指證確與事實相符，參諸上開說明，被告此
    部分之犯行，亦不能遽予認定。
  (三)被訴販賣給莊智強部分（即附表二編號10部分）：
    莊智強於警詢、偵訊時，雖均證稱：被告有此部分販賣第一
    級毒品犯行云云（見96年12月18日警詢筆錄，警卷三第399-
    400 頁、98年2 月5 日偵訊筆錄，偵緝卷第48頁），惟於原
    審審理時證稱：是於96年底約11月以前或11月中旬以前向被
    告買毒品。我是打手機與被告聯絡，但那次沒有拿錢給被告
    云云（見原審99年7 月12日審判筆錄，原審卷二第301 頁）
    ，於本院審理時又證稱：我有向被告調過毒品，但沒有給他
    錢，我毒癮發作時，打電話給他，叫他給我一些，不讓我那
    麼難過云云（見本院100 年7 月19日審判筆錄，本院卷二第
    94頁），據上可知，莊智強前後所證，已非一致。另卷內查
    無被告與莊智強間，於96年8 月間有相關之通聯紀錄及通聯
    譯文，故此部分並無其他證據可以證明莊智強上開不利於被
    告之指證確與事實相符，參諸上開說明，被告此部分之犯行
    ，不能遽予認定。
  (四)被訴販賣給莊正和部分（即附表二編號11部分）：
  1.莊正和於警詢時證稱：「（警方提示：96年10月11日14時57
    分你與林寶吉通話譯文內容：『B （莊正和）：我們等一下
    過來那個，你、我、天仔3 個人好不好？A （林寶吉）：現
    在有錢可以過去嗎？B ：有ㄚ﹗天仔現在跟他老婆在喬﹗現
    在在簽名，他老婆要拿5 萬給他。轉讓監護權，你等一下跟
    天仔拿一下1 千的就好了。A ：好。』（譯文見警卷二第22
    7 頁）意喻為何？）天仔指的是李志堅，這是我跟李志堅要
    跟林寶吉買毒品，林寶吉問的『現在有錢可以過去嗎？』是
    之前我跟李志堅一同跟林寶吉說好，我跟李志堅會過去台灣
    拿毒品回來要他幫忙販賣，林寶吉也同意了，才會在電話中
    問我有錢過去嗎。」云云，後又證稱：該通電話後，我跟李
    志堅在台電澎湖營業處前向林寶吉購得1 千元的海洛因云云
    （見97年1 月25日警詢筆錄，警卷二第216 頁），其於偵訊
    時亦為相同之證述（見98年2 月6 日偵訊筆錄，偵緝卷第68
    頁）。但參諸上開通訊監察譯文內容，似應為被告透過莊正
    和而向李志堅購買1 千元之毒品，而非被告販賣1 千元之毒
    品給莊正和，故難認莊正和上開不利於被告之證述確與事實
    相符。
  2.莊正和於本院審理時則證稱：「（問：依據96年10月11日通
    話內容，是否你與李志堅要共同販賣毒品給林寶告？）是的
    。」等語（見本院100 年7 月19日審判筆錄，本院卷二第89
    頁），據此，則益足證莊正和警詢、偵訊所為不利於被告之
    證述，不能採信。另再參諸被告與莊正和於96年10月11日如
    附表三編號1 、6 所示之電話通話內容，此等通話內容顯示
    ，2 人雖有相約在台電澎湖營業處見面之事實，但並不能據
    此認定此係莊正和購買毒品之事實。故此部分並無其他證據
    可以證明莊正和上開不利於被告之指證確與事實相符，參諸
    上開說明，被告此部分之犯行，不能遽予認定。
  (五)被訴販賣給李志堅部分（即附表二編號12部分）：
    李志堅警詢時證稱：附表三編號32號之通話譯文意思是被告
    一向都有毒品還裝作沒有，當天確實有跟被告買到2 千元的
    海洛因，交易地點在西文里祖師廟附近。附表三編號34號之
    通話譯文，這是我跟被告約好要在西文祖師廟前購買毒品，
    被告當天可能另有約人，所以一直叫我快點去，後來我有過
    去當面向被告買到1 千元的海洛因云云（見97年1 月4 日警
    詢筆錄，警二卷第247 頁），偵訊時證稱：我警詢時說得實
    在，但我記得這次是向被告買1 千元云云（見98年2 月6 日
    偵訊筆錄，偵緝卷第77頁），其於本院審理時雖證稱：忘記
    了云云，但仍證稱：警詢時所講應該實在云云（見本院100
    年7 月19日審判筆錄，本院卷二第90頁）。惟依附表三編號
    32之被告與李志堅之通話譯文內容顯示，被告係向李志堅表
    示：「我這沒有了」等語，再參諸2 人之後如附表三編號33
    -35 之通話內容，似乎應是李志堅透過被告要交付毒品給他
    人，另對照同日稍早與稍晚如附表三編號20、37之2 人間電
    話通話內容顯示，2 人似乎係共同販賣關係，而非被告販賣
    給李志堅。惟無論如何，依上開2 人間之通訊監察譯文內容
    ，並不能證明李志堅上開不利於被告之指證確與事實相符，
    參諸上開說明，被告此部分之犯行，不能遽予認定。
  (六)被訴販賣給顏再裕部分（即附表二編號13-20 部分）：
  1.附表二編號13-19 部分：顏再裕於警詢、偵訊時，雖均證稱
    ：被告有此部分之販賣第一級毒品犯行云云（見97年1 月30
    日警詢、警卷二第165-166 頁、98年2 月6 日偵訊筆錄，偵
    緝卷第79-80 頁），於原審審理時證稱：我有向被告買過海
    洛因，但時間忘記了，次數也忘記了云云（見原審99年7 月
    12日審判筆錄，原審卷二第304 頁），故顏再裕關於此部分
    前後證詞，並非完全一致。另關於此部分各次被告販賣時間
    ，顏再裕使用其妻申請之0000000000號行動電話，與被告使
    用之0000000000號行動電話間，有通話聯絡紀錄（見警二卷
    第175-181 頁），但卷內並無該等通話譯文可以證明顏再裕
    此部分所為被告不利之指證，確與事實相符，參諸上開說明
    ，被告此部分之犯行，尚不能遽予認定。
  2.附表二編號20部分：顏再裕於警詢、偵訊時，雖均證稱：被
    告有此部分販賣第一級毒品犯行云云（見97年1 月30日警詢
    、警卷二第166 頁、98年2 月6 日偵訊筆錄，偵緝卷第80頁
    ），但如附表三編號10之該次被告與顏再裕間之通話內容顯
    示，係被告打給顏再裕，且依通話內容顯示，2 人當時應未
    見面，故依該通話內容，並不能證明顏再裕此部分不利於被
    告之指證確與事實相符，參諸上開說明，被告此部分之犯行
    ，亦不能遽予認定。
  (七)被訴販賣給呂光榮部分（即附表二編號21-23 部分）：
    呂光榮於警詢、偵訊，雖均證稱：被告有此部分販賣第一級
    毒品犯行云云（見96年12月5 日警詢、警卷三第308 頁、98
    年2 月9 日偵訊筆錄，偵緝卷第96頁），但其於原審審理時
    證稱：是否向被告購買毒品，我忘記了，但警詢時所證實在
    云云（見原審99年7 月12日審判筆錄，原審卷二第288-289
    頁），於本院審理時則證稱：我的毒品來源是許晉曄，但有
    請被告幫我調過，1 千元、2 千元都有過云云（見本院100
    年7 月19日審判筆錄，本院卷二第87頁）。又被告雖曾於偵
    訊時供稱：我於96年7 、8 月間有賣海洛因給呂光榮，但9
    月間則沒有賣他，因為我9 、10月間都在鳥嶼云云（見98年
    2 月9 日偵訊筆錄，偵緝卷第97頁），故被告偵訊時之自白
    ，尚難認與呂光榮上開指證被告販賣第一級毒品之時間相符
    。此外，卷內又無其他證據可以證明呂光榮上開不利於被告
    之指證確與事實相符，參諸上開說明，被告此部分之犯行，
    尚不能遽予認定。
  (八)被訴販賣給洪輝文部分（即附表二編號24-25 部分）：
  1.附表二編號24部分：洪輝文於警詢、偵訊及原審審理時，雖
    均證稱：被告有此部分之販賣第一級毒品犯行云云（見96年
    12月20日警詢、警卷三第375 頁、98年2 月9 日偵訊筆錄，
    偵緝卷第98頁、原審99年7 月13日審判筆錄，原審卷二第31
    8-319 頁），惟於本院審理時則證稱：沒有向被告買過毒品
    云云（見本院100 年7 月19日審判筆錄，本院卷二第95-96
    頁），故洪輝文關於此部分前後證詞，並非完全一致。另關
    於此部分卷內並無相關之通聯紀錄與通話譯文可以證明洪輝
    文此部分所為被告不利之指證，確與事實相符，參諸上開說
    明，被告此部分之犯行，尚不能遽予認定。
  2.附表二編號25部分：洪輝文於警詢、偵訊及原審審理時，雖
    均證稱：被告有此部分之販賣第一級毒品犯行云云（見96年
    12月20日警詢、警卷三第375 頁、98年2 月9 日偵訊筆錄，
    偵緝卷第98頁、原審99年7 月13日審判筆錄，原審卷二第31
    8-319 頁），惟於本院審理時則證稱：沒有向被告買過毒品
    云云（見本院100 年7 月19日審判筆錄，本院卷二第95-96
    頁），故洪輝文關於此部分前後證詞，並非一致。另關於被
    告此部分被訴於96年10月20日20時3 分許，販賣毒品給洪輝
    文之事實，卷內並無該時間附近之通話譯文可資佐證洪輝文
    上開所為不利於被告之證詞確與事實相符，而於同日稍早，
    被告與洪輝文間則有如附表三編號41-44 之通話內容，但依
    該等通話內容，2 人雖有相見面之事實，但尚不能據予認定
    見面係被告要販賣毒品給洪輝文，亦即此等通話譯文，並不
    能證明洪輝文此部分不利於被告之指證確與事實相符，參諸
    上開說明，被告此部分之犯行，亦不能遽予認定。
  (九)被訴販賣給陳永豐部分（即附表二編號26-32 部分）：
  1.附表二編號26-29 部分：陳永豐於偵訊時，雖證稱：被告有
    此部分之販賣第一級毒品犯行云云（見98年2 月18日偵訊筆
    錄，偵緝卷第107-108 頁），惟於本院審理時則證稱：我是
    合資請被告調毒品云云（見本院100 年7 月19日審判筆錄，
    本院卷二第92頁），故洪輝文關於此部分前後證詞，並非完
    全一致。另關於此部分卷內並無相關之通聯紀錄與通話譯文
    可以證明陳永豐此部分所為被告不利之指證，確與事實相符
    ，參諸上開說明，被告此部分之犯行，尚不能遽予認定。
  2.附表二編號30-31 部分：陳永豐於警詢、偵訊時，雖均證稱
    ：被告有此部分之販賣第一級毒品犯行云云（見96年11月26
    日警詢、警卷二第275 頁），惟於本院審理時則證稱：我是
    合資請被告調毒品云云（見本院100 年7 月19日審判筆錄，
    本院卷二第92頁），故陳永豐關於此部分前後證詞，並非完
    全一致。另關於被告此部分被訴於96年10月中旬某日，販賣
    毒品給陳永豐之事實，卷內有96年10月17日，陳永豐以（06
    ）0000000 號公用電話與被告當時使用0000000000行動電話
    聯絡之3 通電話通話內容，該通話內容如附表三編號38-4 0
    所示，惟依該通話內容顯示，並不能證明陳永豐此部分不利
    於被告之指證確與事實相符，參諸上開說明，被告此部分之
    犯行，亦不能遽予認定。
  3.附表二編號32部分：陳永豐於警詢時證稱：附表三編號45之
    通話內容，是我借用黃彥士的電話打給呂光榮，但跟我講買
    賣毒品事情的是林寶吉，後來在外垵斜坡活動中心向林寶吉
    買到1 小包海洛因云云（見97年1 月15日警詢筆錄，警卷二
    第281 頁），其於偵訊時，仍為相同之證述（見98年2 月18
    日偵訊筆錄，偵緝卷第108 頁），惟於本院審理時則證稱：
    我是合資請被告調毒品云云（見本院100 年7 月19日審判筆
    錄，本院卷二第92頁），故陳永豐關於此部分前後證詞，並
    非完全一致。又呂光榮於原審審理時，就此部分係證稱：我
    曾經將電話借給被告使用，但時間忘記了，上開電話是誰打
    給誰，我不知道云云（見原審99年7 月12日審判筆錄，原審
    卷二第290 頁），惟經本院勘驗該通電話錄音，認為該通電
    話受話方之聲音與被告之聲音並不相似，有本院100 年6 月
    30日勘驗筆錄在卷可稽（見本院卷二第19頁背面），再者，
    依該通電話通話內容，亦不能認為陳永豐上開所為不利於被
    告之證詞確與事實相符，參諸上開說明，被告此部分之犯行
    ，亦不能遽予認定。
  (十)被訴販賣給劉宇智部分（即附表二編號33-34 部分）：
  1.附表二編號33部分：劉宇智於警詢、偵訊時，雖均證稱：被
    告有此部分之販賣第一級毒品犯行云云（見96年12月29日警
    詢、警卷三第404 頁、98年2 月18日偵訊筆錄，偵緝卷第11
    1 頁），惟如附表三編號7 之被告與劉宇智當時之電話通話
    譯文內容顯示，尚不能認為可以證明劉宇智此部分所為被告
    不利之指證，確與事實相符，參諸上開說明，被告此部分之
    犯行，尚不能遽予認定。
  2.附表二編號34部分：劉宇智於警詢、偵訊時，雖均證稱：被
    告有此部分之販賣第一級毒品犯行云云（見96年12月29日警
    詢、警卷三第404 頁、98年2 月18日偵訊筆錄，偵緝卷第11
    1 頁），惟如附表三編號19之被告與劉宇智當時之電話通話
    譯文內容顯示，劉宇智當時雖要購買，但被告係稱此次不方
    便而不能賣，故尚不能認為此通話內容可以證明劉宇智此部
    分所為被告不利之指證，確與事實相符，參諸上開說明，被
    告此部分之犯行，亦不能遽予認定。
  (十一)被訴販賣給黃天成部分（即附表二編號35部分）：
    黃天成於警詢時固證稱：附表三編號15，是我與被告之通話
    內容，意思是我要向被告買2 包，價值2 千元的海洛因云云
    （見97年2 月20日警詢筆錄，警卷一第124-126 頁），但其
    於原審審理時則證稱：警詢時是否曾說過該次向被告購買毒
    品，我忘記了，如果有的話，是我向被告調，並不是買云云
    （見原審99年7 月12日審判筆錄，原審卷二第281 頁），故
    黃天成關於此部分前後證詞，並非完全一致。又依附表三編
    號15之被告與黃天成間之通話內容，尚不能認為黃天成上開
    不利於被告之證詞，確與事實相符，再參諸同日稍早前如附
    表三編號11-14 所示被告與黃天成間之電話通話內容顯示，
    似乎是他人透過被告要向黃天成購買，則據此更不能認定黃
    天成上開不利於被告之證詞，確與事實相符，參諸上開說明
    ，被告此部分之犯行，尚不能遽予認定。
四、綜上所述，此部分檢察官所指之被告犯行，除購毒者及受提
    供者曾為不利於被告之指證外，尚無其他足以令人確信其等
    陳述為真實之補強證據，以資為販賣或轉讓毒品等犯行論罪
    之依據，參諸上開說明，尚不能遽認被告確有此部分公訴意
    旨所指之販賣、轉讓海洛因之犯行。故檢察官所提出之事證
    ，尚不能使本院確信被告確有此部分公訴意旨所指之販賣或
    轉讓第一級毒品犯行，即檢察官之舉證尚未達於通常一般之
    人均不致有所懷疑，而得確信被告確有此部分之犯行，而仍
    有合理之懷疑存在。此外，復查無其他確切證據足證被告有
    何公訴意旨所指之此部分犯行，參諸上開說明，本案應不能
    證明被告犯罪。
五、原審未予詳察，就此部分遽為被告有罪之諭知，尚有未洽，
    被告上訴意旨，指摘原審判決諭知其此部分有罪判決為不當
    ，請求撤銷改判，為有理由，應由本院將原審判決此部分予
    以撤銷，而為無罪之諭知。
（參）原審判決無罪部分，因檢察官未上訴，而已確定，併此敘
      明。
據上論結，應依刑事訴訟法第369 條第1 項前段、第364 條、第
299 條第1 項前段、第301 條第1 項，修正前毒品危害防制條例
第4 條第1 項、第2 項、修正後第4 條第1 項、第17條第2 項、
第19條第1 項，刑法第11條、第47條第1 項、第59條、第51條第
5 款、第9 款，判決如主文。
本案經檢察官陳建年到庭執行職務。
中    華    民    國   100    年    9     月    6     日
                刑事第二庭  審判長法  官  林正雄
                                  法  官  黃壽燕
                                  法  官  邱明弘
以上正本證明與原本無異。
如不服本判決應於收受本判決後10日內向本院提出上訴書狀，其
未敘述上訴理由者，並得於提起上訴後10日內向本院補提理由書
狀（均須按他造當事人之人數附繕本）「切勿逕送上級法院」。
中    華    民    國   100    年    9     月    6     日
                                  書記官  林明威
附錄本判決論罪之法條：
修正前毒品危害防制條例第4 條第1 、2 項：
製造、運輸、販賣第一級毒品者，處死刑或無期徒刑；處無期徒
刑者，得併科新臺幣1 千萬元以下罰金。
製造、運輸、販賣第二級毒品者，處無期徒刑或7 年以上有期徒
刑，得併科新臺幣7 百萬元以下罰金。
修正後毒品危害防制條例第4 條第1 項：
製造、運輸、販賣第一級毒品者，處死刑或無期徒刑；處無期徒
刑者，得併科新臺幣2 千萬元以下罰金。
附表一：
（貨幣單位均為新臺幣）
┌──┬─────┬─────┬──────┬──────┬─────────┐
│編號│   時間   │   地點   │  行為內容  │    備註    │   主  文         │
├──┼─────┼─────┼──────┼──────┼─────────┤
│1   │96年6月至8│馬公市忠孝│以2千元之價 │即起訴書附表│林寶吉販賣第一級毒│
│    │月間之某日│路70巷4號 │格，販賣海洛│一編號1 、原│品，累犯，處有期徒│
│    │          │前        │因1小包予夏 │審判決附表編│刑捌年，未扣案販賣│
│    │          │          │敏雄。      │號1         │毒品所得新臺幣貳仟│
│    │          │          │            │            │元，沒收之，如全部│
│    │          │          │            │            │或一部不能沒收時，│
│    │          │          │            │            │以其財產抵償之。  │
├──┼─────┼─────┼──────┼──────┼─────────┤
│2   │96年6月至8│馬公市西文│以2千元之價 │即起訴書附表│林寶吉販賣第一級毒│
│    │月間之某日│里祖師廟前│格，販賣海洛│一編號2 、原│品，累犯，處有期徒│
│    │          │          │因1小包予夏 │審判決附表編│刑捌年，未扣案販賣│
│    │          │          │敏雄。      │號2         │毒品所得新臺幣貳仟│
│    │          │          │            │            │元，沒收之，如全部│
│    │          │          │            │            │或一部不能沒收時，│
│    │          │          │            │            │以其財產抵償之。  │
├──┼─────┼─────┼──────┼──────┼─────────┤
│3   │96年6月至8│馬公市西文│以2千元之價 │即起訴書附表│林寶吉販賣第一級毒│
│    │月間之某日│里祖師廟旁│格，販賣海洛│一編號3 、原│品，累犯處有期徒刑│
│    │          │公園      │因1小包予夏 │審決附表編號│捌年，未扣案販賣毒│
│    │          │          │敏雄。      │3           │品所得新臺幣貳仟元│
│    │          │          │            │            │，沒收之，如全部或│
│    │          │          │            │            │一部不能沒收時，以│
│    │          │          │            │            │其財產抵償之。    │
├──┼─────┼─────┼──────┼──────┼─────────┤
│4   │96年10月11│馬公市西衛│以3千元之價 │即起訴書附表│林寶吉販賣第一級毒│
│    │日15時30分│里澎湖科技│格，販賣海洛│一編號12、原│品，累犯，處有期徒│
│    │許        │大學旁    │因3小包予李 │審判決附表編│刑拾陸年，未扣案販│
│    │          │          │振豪。      │號12        │賣毒品所得新臺幣參│
│    │          │          │            │            │仟元，沒收之，如全│
│    │          │          │            │            │部或一部不能沒收時│
│    │          │          │            │            │，以其財產抵償之。│
├──┼─────┼─────┼──────┼──────┼─────────┤
│5   │96年10月12│馬公市西文│以2 千元之價│即起訴書附表│林寶吉販賣第二級毒│
│    │日19時許  │里祖師廟前│格，販賣甲基│一編號14、原│品，累犯，處有期徒│
│    │          │          │安非他命1 小│審判決附表編│刑柒年陸月，未扣案│
│    │          │          │包予才國坤。│號14        │販賣毒品所得新臺幣│
│    │          │          │            │            │貳仟元，沒收之，如│
│    │          │          │            │            │全部或一部不能沒收│
│    │          │          │            │            │時，以其財產抵償之│
│    │          │          │            │            │。                │
├──┼─────┼─────┼──────┼──────┼─────────┤
│6   │96年10月14│白沙鄉三十│以1千元之價 │即起訴書附表│林寶吉販賣第一級毒│
│    │日18時2分 │人公廟附近│格，販賣海洛│一編號32、原│品，累犯，處有期徒│
│    │          │          │因1小包予顏 │審判決附表編│刑拾伍年肆月。    │
│    │          │          │再裕，惟顏再│號26        │                  │
│    │          │          │裕尚未付款。│            │                  │
├──┼─────┼─────┼──────┼──────┼─────────┤
│7   │96年10月14│馬公市石泉│以1千元之價 │即起訴書附表│林寶吉販賣第一級毒│
│    │日21時30分│里「笙峰家│格，販賣海洛│一編號54、原│品，累犯，處有期徒│
│    │許        │具」旁    │因1小包予劉 │審判決附表編│刑拾伍年肆月，未扣│
│    │          │          │宇智。      │號41        │案販賣毒品所得新臺│
│    │          │          │            │            │幣壹仟元，沒收之，│
│    │          │          │            │            │如全部或一部不能沒│
│    │          │          │            │            │收時，以其財產抵償│
│    │          │          │            │            │之。              │
└──┴─────┴─────┴──────┴──────┴─────────┘
附表二：
（貨幣單位均為新臺幣）
┌──┬─────┬─────┬──────┬──────┐
│編號│   時間   │   地點   │  行為內容  │    備註    │
├──┼─────┼─────┼──────┼──────┤
│1   │96年9月29 │馬公市石泉│以1千元之價 │即起訴書附表│
│    │日17時許  │里「笙峰家│格，販賣海洛│一編號4、原 │
│    │          │具」旁    │因1小包予莊 │審判決附表編│
│    │          │          │義峰。      │號4         │
├──┼─────┼─────┼──────┼──────┤
│2   │96年10月23│馬公市光明│以2千元之價 │即起訴書附表│
│    │日14時40分│路城隍廟前│格，販賣海洛│一編號5、原 │
│    │          │          │因1小包予莊 │審判決附表編│
│    │          │          │義峰。      │號5         │
├──┼─────┼─────┼──────┼──────┤
│3   │96年9月14 │馬公市西文│以1千元之價 │即起訴書附表│
│    │日13時30分│里祖師廟前│格，販賣海洛│一編號6 、原│
│    │許        │          │因1小包予李 │審判決附表編│
│    │          │          │振豪。      │號          │
├──┼─────┼─────┼──────┼──────┤
│4   │96年9月17 │馬公市西文│以1千元之價 │即起訴書附表│
│    │日18時5分 │里祖師廟前│格，販賣海洛│一編號7 、原│
│    │許        │          │因1小包予李 │審判決附表編│
│    │          │          │振豪。      │號7         │
├──┼─────┼─────┼──────┼──────┤
│5   │96年9月19 │馬公市西文│以1千元之價 │即起訴書附表│
│    │日16時5分 │里祖師廟前│格，販賣海洛│一編號8 、原│
│    │許        │          │因1小包予李 │審判決附表編│
│    │          │          │振豪。      │號8         │
├──┼─────┼─────┼──────┼──────┤
│6   │96年9月23 │馬公市西文│以1千元之價 │即起訴書附表│
│    │日17時55分│里祖師廟前│格，販賣海洛│一編號9 、原│
│    │許        │          │因1小包予李 │審判決附表編│
│    │          │          │振豪。      │號9         │
├──┼─────┼─────┼──────┼──────┤
│7   │96年9月25 │馬公市西文│以1千元之價 │即起訴書附表│
│    │日17時30分│里祖師廟前│格，販賣海洛│一編號10、原│
│    │許        │          │因1小包予李 │審判決附表編│
│    │          │          │振豪。      │號10        │
├──┼─────┼─────┼──────┼──────┤
│8   │96年9月30 │馬公市西文│以1千元之價 │即起訴書附表│
│    │日14時45分│里祖師廟前│格，販賣海洛│一編號1 、1 │
│    │許        │          │因1小包予李 │原審判決附表│
│    │          │          │振豪。      │編號11      │
├──┼─────┼─────┼──────┼──────┤
│9   │96年11月1 │馬公市中華│無償轉讓海洛│即起訴書附表│
│    │日14時許  │路「不夜城│因1小包予李 │一編號13、原│
│    │          │小吃部」前│振豪。      │審判決附表編│
│    │          │          │            │號13        │
├──┼─────┼─────┼──────┼──────┤
│10  │96年8月間 │馬公市中華│以2千元之代 │即起訴書附表│
│    │某日22時至│路、新生路│價，販賣海洛│一編號15、原│
│    │24時許    │口        │因1小包予莊 │審判決附表編│
│    │          │          │智強，惟莊智│號15        │
│    │          │          │強尚未付款。│            │
├──┼─────┼─────┼──────┼──────┤
│11  │96年10月11│台電澎湖營│以1千元之價 │即起訴書附表│
│    │日        │業處前    │格，販賣海洛│一編號16、原│
│    │          │          │因1小包予莊 │審判決附表編│
│    │          │          │正和。      │號16        │
├──┼─────┼─────┼──────┼──────┤
│12  │96年10月14│馬公市西文│以2千元之價 │即起訴書附表│
│    │日20時許  │里祖師廟旁│格，販賣海洛│一編號23、原│
│    │          │          │因1小包予李 │審判決附表編│
│    │          │          │志堅。      │號17        │
├──┼─────┼─────┼──────┼──────┤
│13  │96年9月11 │西嶼鄉大池│以1千元之價 │即起訴書附表│
│    │日20時38分│國小前    │格，販賣海洛│一編號24、原│
│    │          │          │因1小包予顏 │審判決附表編│
│    │          │          │再裕。      │號18        │
├──┼─────┼─────┼──────┼──────┤
│14  │96年9月12 │西嶼鄉大池│以2千元之價 │即起訴書附表│
│    │日21時9分 │國小前    │格，販賣海洛│一編號25、原│
│    │          │          │因1小包予顏 │審判決附表編│
│    │          │          │再裕。      │號19        │
├──┼─────┼─────┼──────┼──────┤
│15  │96年9月13 │西嶼鄉大池│以2千元之價 │即起訴書附表│
│    │日17時23分│國小前    │格，販賣海洛│一編號26、原│
│    │          │          │因1小包予顏 │審判決附表編│
│    │          │          │再裕。      │號20        │
├──┼─────┼─────┼──────┼──────┤
│16  │96年9月14 │西嶼鄉大池│以1千元之價 │即起訴書附表│
│    │日14時4分 │國小前    │格，販賣海洛│一編號27、原│
│    │          │          │因1小包予顏 │審判決附表編│
│    │          │          │再裕。      │號21        │
├──┼─────┼─────┼──────┼──────┤
│17  │96年9月27 │馬公市第三│以1千元之價 │即起訴書附表│
│    │日11時2分 │漁港大門前│格，販賣海洛│一編號28、原│
│    │          │          │因1小包予顏 │審判決附表編│
│    │          │          │再裕。      │號22        │
├──┼─────┼─────┼──────┼──────┤
│18  │96年9月30 │西嶼鄉大池│以1千元之價 │即起訴書附表│
│    │日20時10分│國小前    │格，販賣海洛│一編號29、原│
│    │          │          │因1小包予顏 │審判決附表編│
│    │          │          │再裕。      │號23        │
├──┼─────┼─────┼──────┼──────┤
│19  │96年10月1 │跨海大橋附│以1千元之價 │即起訴書附表│
│    │日14時29分│近        │格，販賣海洛│一編號30、原│
│    │          │          │因1小包予顏 │審判決附表編│
│    │          │          │再裕。      │號24        │
├──┼─────┼─────┼──────┼──────┤
│20  │96年10月12│馬公市文化│以1千元之價 │即起訴書附表│
│    │日6時44分 │局附近    │格，販賣海洛│一編號31、原│
│    │          │          │因1小包予顏 │審判決附表編│
│    │          │          │再裕，惟顏再│號25        │
│    │          │          │裕尚未付款。│            │
├──┼─────┼─────┼──────┼──────┤
│21  │96年9月初 │馬公市石泉│以1千元之價 │即起訴書附表│
│    │某日19時許│里「笙峰家│格，販賣海洛│一編號34、原│
│    │          │具」旁    │因1小包予呂 │審判決附表編│
│    │          │          │光榮。      │號27        │
├──┼─────┼─────┼──────┼──────┤
│22  │96年9月初 │馬公市石泉│以1千元之價 │即起訴書附表│
│    │某日11時許│里「笙峰家│格，販賣海洛│一編號35、原│
│    │          │具」旁    │因1小包予呂 │審判決附表編│
│    │          │          │光榮。      │號28        │
├──┼─────┼─────┼──────┼──────┤
│23  │96年9月初 │馬公市石泉│以1千元之價 │即起訴書附表│
│    │某日8時許 │里「笙峰家│格，販賣海洛│一編號36、原│
│    │          │具」旁    │因1小包予呂 │審判決附表編│
│    │          │          │光榮。      │號29        │
├──┼─────┼─────┼──────┼──────┤
│24  │96年10月19│馬公市西文│以1千元之價 │即起訴書附表│
│    │日15時35分│里祖師廟前│格，販賣海洛│一編號43、原│
│    │          │          │因1小包予洪 │審判決附表編│
│    │          │          │輝文。      │號30        │
├──┼─────┼─────┼──────┼──────┤
│25  │96年10月20│馬公市西文│以1千元之價 │即起訴書附表│
│    │日20時5分 │里祖師廟前│格，販賣海洛│一編號44、原│
│    │          │          │因1小包予洪 │審判決附表編│
│    │          │          │輝文。      │號31        │
├──┼─────┼─────┼──────┼──────┤
│26  │96年9月下 │馬公市石泉│以1千元之價 │即起訴書附表│
│    │旬某日    │里「笙峰家│格，販賣海洛│一編號45、原│
│    │          │具」旁    │因1小包予陳 │審判決附表編│
│    │          │          │永豊。      │號32        │
├──┼─────┼─────┼──────┼──────┤
│27  │96年9月下 │馬公市文澳│以1千元之價 │即起訴書附表│
│    │旬某日    │統一超商旁│格，販賣海洛│一編號46、原│
│    │          │          │因1小包予陳 │審判決附表編│
│    │          │          │永豊。      │號33        │
├──┼─────┼─────┼──────┼──────┤
│28  │96年9月下 │馬公市百世│以1千元之價 │即起訴書附表│
│    │旬某日    │多麗酒店工│格，販賣海洛│一編號47、原│
│    │          │地旁      │因1小包予陳 │審判決附表編│
│    │          │          │永豊。      │號34        │
├──┼─────┼─────┼──────┼──────┤
│29  │96年9月下 │馬公市文化│以1千元之價 │即起訴書附表│
│    │旬某日    │中心體育場│格，販賣海洛│一編號48、原│
│    │          │旁        │因1小包予陳 │審判決附表編│
│    │          │          │永豊。      │號35        │
├──┼─────┼─────┼──────┼──────┤
│30  │96年10月中│馬公市中正│以1千元之價 │即起訴書附表│
│    │旬某日    │、光明路口│格，販賣海洛│一編號49、原│
│    │          │          │因1小包予陳 │審判決附表編│
│    │          │          │永豊。      │號36        │
├──┼─────┼─────┼──────┼──────┤
│31  │96年10月中│馬公市澎湖│以1千元之價 │即起訴書附表│
│    │旬某日    │醫院急診室│格，販賣海洛│一編號50、原│
│    │          │外        │因1小包予陳 │審判決附表編│
│    │          │          │永豊。      │號37        │
├──┼─────┼─────┼──────┼──────┤
│32  │96年10月31│西嶼鄉外垵│以2千元之價 │即起訴書附表│
│    │日14時6分 │村活動中心│格，販賣海洛│一編號51、原│
│    │          │旁        │因1小包予陳 │審判決附表編│
│    │          │          │永豊。      │號38        │
├──┼─────┼─────┼──────┼──────┤
│33  │96年10月11│馬公市建國│以1千元之價 │即起訴書附表│
│    │日22時30分│市場旁    │格，販賣海洛│一編號52、原│
│    │許        │          │因1小包予劉 │審判決附表編│
│    │          │          │宇智。      │號39        │
├──┼─────┼─────┼──────┼──────┤
│34  │96年10月12│馬公市西文│以1千元之價 │即起訴書附表│
│    │日19時40分│里祖師廟旁│格，販賣海洛│一編號53、原│
│    │許        │          │因1小包予劉 │審判決附表編│
│    │          │          │宇智。      │號40        │
├──┼─────┼─────┼──────┼──────┤
│35  │96年10月12│馬公市第二│以2千元之代 │即起訴書附表│
│    │日14時52分│漁港星巴克│價，販賣海洛│一編號55、原│
│    │許        │咖啡旁    │因2小包予黃 │審判決附表編│
│    │          │          │天成。      │號42        │
└──┴─────┴─────┴──────┴──────┘
附表三：通訊監察譯文
 ┌─┬──┬─────┬─┬─────┬──────────────┬───┐
 │編│日期│監察門號  │發│通話門號  │          通話內容          │出處  │
 │號│時間│(對象A)   │話│(對象B)   │                            │（依通│
 │  │    │          │方│          │                            │訊監察│
 │  │    │          │向│          │                            │錄音檔│
 │  │    │          │  │          │                            │案之編│
 │  │    │          │  │          │                            │號）及│
 │  │    │          │  │          │                            │相關案│
 │  │    │          │  │          │                            │件    │
 ├─┼──┼─────┼─┼─────┼──────────────┼───┤
 │1 │1011│0000000000│←│0000000000│A:喂                        │039   │
 │  │1518│林寶吉    │  │莊正和    │B:啊你在哪啦                │附表三│
 │  │    │          │  │          │A:鐵仔場                    │編號11│
 │  │    │          │  │          │B:現在他這邊沒先打下去他不去│      │
 │  │    │          │  │          │  拿錢啦！                  │      │
 │  │    │          │  │          │A:幹你老師咧！              │      │
 │  │    │          │  │          │B:他老婆一直摧他要去拿錢，他│      │
 │  │    │          │  │          │  現在硬要跟我皮！          │      │
 │  │    │          │  │          │A:不然你跑過來。            │      │
 │  │    │          │  │          │B:你現在在哪？              │      │
 │  │    │          │  │          │A:廣播電台上面這個鐵仔場，你│      │
 │  │    │          │  │          │  不知道？                  │      │
 │  │    │          │  │          │B:我不知，台電好了，來台電啦│      │
 │  │    │          │  │          │A:好。                      │      │
 │  │    │          │  │          │B:好啦，喔                  │      │
 ├─┼──┼─────┼─┼─────┼──────────────┼───┤
 │2 │1011│0000000000│←│060000000 │B:炮哥，我跟你說下3支牌。   │035   │
 │  │1433│林寶吉    │  │李振豪    │A:現在嗎？                  │附表一│
 │  │    │          │  │          │B:對，我跟你說我現在要下去馬│編號4 │
 │  │    │          │  │          │  公，那個是別人要的啦！我下│      │
 │  │    │          │  │          │  3支牌，你把它分開，不要像 │      │
 │  │    │          │  │          │  剛剛那樣，這樣我才有辦法那│      │
 │  │    │          │  │          │  個。可以的話多一點給我啦！│      │
 │  │    │          │  │          │  好嗎                      │      │
 │  │    │          │  │          │A:好我跟他講一下。          │      │
 │  │    │          │  │          │B:我到馬公再打給你。        │      │
 │  │    │          │  │          │A:好。                      │      │
 ├─┼──┼─────┼─┼─────┼──────────────┼───┤
 │3 │1011│0000000000│←│060000000 │B:炮哥你在哪裡？            │036   │
 │  │1457│林寶吉    │  │李振豪    │A:在你以前住的後面有一家幼稚│附表一│
 │  │    │          │  │(公用電話)│  園你知道嗎？              │編號4 │
 │  │    │          │  │          │B:馬市聯後面那裡？          │      │
 │  │    │          │  │          │A:對。                      │      │
 │  │    │          │  │          │B:海專旁邊那裡嗎？          │      │
 │  │    │          │  │          │A:對啦。要去西衛那一條有沒有│      │
 │  │    │          │  │          │  。                        │      │
 │  │    │          │  │          │B:好。我知道                │      │
 ├─┼──┼─────┼─┼─────┼──────────────┼───┤
 │4 │1011│0000000000│←│0000000000│A:喂                        │040   │
 │  │1519│林寶吉    │  │李振豪    │B:炮哥喔?                   │附表一│
 │  │    │          │  │          │A:喂                        │編號4 │
 │  │    │          │  │          │B:喂炮哥喔?                 │      │
 │  │    │          │  │          │A:對，對                    │      │
 │  │    │          │  │          │B:啊你在哪裡？你還在那裡嗎  │      │
 │  │    │          │  │          │A:我現在在海專這裡。        │      │
 │  │    │          │  │          │B:等一下我馬上繞過去。      │      │
 │  │    │          │  │          │A:蛤？                      │      │
 │  │    │          │  │          │B:等我一下 我馬上繞過去     │      │
 │  │    │          │  │          │A:你馬上繞過來是不是?       │      │
 │  │    │          │  │          │B:對對對                    │      │
 │  │    │          │  │          │A:喔好好好                  │      │
 ├─┼──┼─────┼─┼─────┼──────────────┼───┤
 │5 │1011│0000000000│←│0000000000│A:喂?                       │041   │
 │  │1532│林寶吉    │  │李振豪    │B:炮哥喔?到了到了           │附表一│
 │  │    │          │  │          │A:喔好好好                  │編號4 │
 ├─┼──┼─────┼─┼─────┼──────────────┼───┤
 │6 │1011│0000000000│→│0000000000│B:喂？                      │043   │
 │  │1557│林寶吉    │  │莊正和    │A:喂，啊處理到怎樣。        │附表三│
 │  │    │          │  │          │B:OK啊                      │編號11│
 │  │    │          │  │          │A:OK啊是不是                │      │
 │  │    │          │  │          │B:你要過來還是怎樣。還是我們│      │
 │  │    │          │  │          │  過去。                    │      │
 │  │    │          │  │          │A:我那個，天仔現在過來載小孩│      │
 │  │    │          │  │          │  啊，等一下他載回去我看在那│      │
 │  │    │          │  │          │  ，我再打電話跟你講叫你過來│      │
 │  │    │          │  │          │  載我。                    │      │
 │  │    │          │  │          │B:我們現在要趕上去了。      │      │
 │  │    │          │  │          │A:現在要上去了？            │      │
 │  │    │          │  │          │B:對！怕來不及，            │      │
 │  │    │          │  │          │A:…那個…喔..              │      │
 │  │    │          │  │          │B:等一下…電話..我再打給你。│      │
 │  │    │          │  │          │A:喔喔                      │      │
 ├─┼──┼─────┼─┼─────┼──────────────┼───┤
 │7 │1011│0000000000│←│0000000000│A:喂                        │050   │
 │  │2215│林寶吉    │  │劉宇智    │B:喂鬥陣兄，                │附表三│
 │  │    │          │  │          │A:黑                        │編號33│
 │  │    │          │  │          │B:啊你在幹嘛！              │      │
 │  │    │          │  │          │A:你誰啊？                  │      │
 │  │    │          │  │          │B:蛤?                       │      │
 │  │    │          │  │          │A:你誰啊                    │      │
 │  │    │          │  │          │B:喔 我「孝仔」啦！         │      │
 │  │    │          │  │          │A:黑                        │      │
 │  │    │          │  │          │B:黑啊 你在幹嘛             │      │
 │  │    │          │  │          │A:沒啊 在外面喝酒啊         │      │
 │  │    │          │  │          │B:安內                      │      │
 │  │    │          │  │          │A:黑啊                      │      │
 │  │    │          │  │          │B:阿是在哪裡在喝酒 這麼快樂 │      │
 │  │    │          │  │          │A:沒啊就是那個XXXX打電話給我│      │
 │  │    │          │  │          │  叫我出去喝啊              │      │
 │  │    │          │  │          │B:是喔                      │      │
 │  │    │          │  │          │A:黑啊                      │      │
 │  │    │          │  │          │B:啊聽說...今天...可以...玩 │      │
 │  │    │          │  │          │  一下喔。                  │      │
 │  │    │          │  │          │A:何時啊                    │      │
 │  │    │          │  │          │B:呵，今天阿..要跟你麻煩一下│      │
 │  │    │          │  │          │  。                        │      │
 │  │    │          │  │          │A:你說你誰啊？              │      │
 │  │    │          │  │          │B:這麼久沒找你啊，呵呵      │      │
 │  │    │          │  │          │A:你說你誰啊                │      │
 │  │    │          │  │          │B:我「孝仔」啦！振豪他鬥陣仔│      │
 │  │    │          │  │          │  有沒有                    │      │
 │  │    │          │  │          │A:我知啦。                  │      │
 │  │    │          │  │          │B:黑啊黑啊                  │      │
 │  │    │          │  │          │A:我在這個，網際先鋒你知道否│      │
 │  │    │          │  │          │  ？                        │      │
 │  │    │          │  │          │B:你講哪裡？                │      │
 │  │    │          │  │          │A:網際先鋒                  │      │
 │  │    │          │  │          │B:我不知道                  │      │
 │  │    │          │  │          │A:網咖，網際先鋒你不知道？  │      │
 │  │    │          │  │          │B:不知道耶                  │      │
 │  │    │          │  │          │A:以前的...那邊你知道嗎     │      │
 │  │    │          │  │          │B:黑啊黑啊                  │      │
 │  │    │          │  │          │A:我現在在這裡。            │      │
 │  │    │          │  │          │B:這樣啊                    │      │
 │  │    │          │  │          │B:你在外面啊？              │      │
 │  │    │          │  │          │A:黑啊黑啊。                │      │
 │  │    │          │  │          │B:不然我騎去那裡找你好了。  │      │
 │  │    │          │  │          │A:好。                      │      │
 ├─┼──┼─────┼─┼─────┼──────────────┼───┤
 │8 │1012│0000000000│←│0000000000│B:你跑出去喔？              │051   │
 │  │0526│林寶吉    │  │黃天成    │A:沒啊。                    │      │
 │  │    │          │  │          │B:這樣啊...啊他有沒有打？   │      │
 │  │    │          │  │          │A:還沒打。                  │      │
 │  │    │          │  │          │B:啊不然等一下我再過去，順便│      │
 │  │    │          │  │          │  「釘鐵架」釘一釘。        │      │
 │  │    │          │  │          │A:喔好啦好啦                │      │
 ├─┼──┼─────┼─┼─────┼──────────────┼───┤
 │9 │1012│0000000000│←│0000000000│B:舅仔                      │052   │
 │  │0553│林寶吉    │  │黃天成    │A:黑                        │      │
 │  │    │          │  │          │B:XXX在嗎                   │      │
 │  │    │          │  │          │A:說要拿一尾過去。          │      │
 │  │    │          │  │          │B:要拿一尾？還是你要拿你那一│      │
 │  │    │          │  │          │  尾？                      │      │
 │  │    │          │  │          │A:這不夠啦                  │      │
 │  │    │          │  │          │B:這樣啊，不然我從你那裡過去│      │
 │  │    │          │  │          │好了。                      │      │
 ├─┼──┼─────┼─┼─────┼──────────────┼───┤
 │10│1012│0000000000│→│0000000000│A:啊你沒在馬公？            │054   │
 │  │0643│林寶吉    │  │顏再裕    │B:沒有，走了。              │附表三│
 │  │    │          │  │          │A:沒啦，要看你那邊有方便沒有│編號20│
 │  │    │          │  │          │  ，你是..                  │      │
 │  │    │          │  │          │B:沒啦。                    │      │
 │  │    │          │  │          │A:好啦好啦                  │      │
 ├─┼──┼─────┼─┼─────┼──────────────┼───┤
 │11│1012│0000000000│←│0000000000│B:喂 怎樣                   │058   │
 │  │1054│林寶吉    │  │黃天成    │A:幹什麼電話都不接？        │附表三│
 │  │    │          │  │          │B:手機放在車上啦現在才想到  │編號35│
 │  │    │          │  │          │A:我去你家樓下找好幾趟。    │      │
 │  │    │          │  │          │B:我車停外面啊你是          │      │
 │  │    │          │  │          │A:我知道啊。                │      │
 │  │    │          │  │          │B:啊我在上面啊              │      │
 │  │    │          │  │          │A:下來一下啦                │      │
 │  │    │          │  │          │B:剛下去又上來  怎樣啦      │      │
 │  │    │          │  │          │A:沒啦那個誰啊「榮仔」跟「哩│      │
 │  │    │          │  │          │  囉仔」要找你。            │      │
 │  │    │          │  │          │B:沒啦，啊沒有了啦。永清跟那│      │
 │  │    │          │  │          │  個拿去了。現在沒有了啦，現│      │
 │  │    │          │  │          │  在剩「糖仔」啦            │      │
 │  │    │          │  │          │A:還有一個那個誰啊「木瓜仔」│      │
 │  │    │          │  │          │  啊                        │      │
 │  │    │          │  │          │B:「木瓜仔」是要甜的還是鹹的│      │
 │  │    │          │  │          │？甜的有鹹的沒有。          │      │
 │  │    │          │  │          │A:這樣我怎麼跟他說。        │      │
 │  │    │          │  │          │B:啊欠的都不拿來。          │      │
 │  │    │          │  │          │A:啊他就說要處理的時候才要一│      │
 │  │    │          │  │          │  起拿呀！                  │      │
 │  │    │          │  │          │B:現在錢不夠給那一個你聽不懂│      │
 │  │    │          │  │          │  。你朋友喔！              │      │
 │  │    │          │  │          │A:啊不然這些人叫一叫... 來收│      │
 │  │    │          │  │          │  一收起來..                │      │
 │  │    │          │  │          │B:「正和」還沒回來嗎？      │      │
 │  │    │          │  │          │A:我不知道。                │      │
 │  │    │          │  │          │B:你沒打給他？              │      │
 │  │    │          │  │          │A:他叫我不要打。看怎樣他會跟│      │
 │  │    │          │  │          │  我聯絡。                  │      │
 │  │    │          │  │          │B:他如果回來我就不用找這一個│      │
 │  │    │          │  │          │  了。                      │      │
 │  │    │          │  │          │A:不然你去幫我找阿榮幫我問看│      │
 │  │    │          │  │          │  看。                      │      │
 │  │    │          │  │          │B:好。                      │      │
 ├─┼──┼─────┼─┼─────┼──────────────┼───┤
 │12│1012│0000000000│→│0000000000│A:喂！                      │063   │
 │  │1119│林寶吉    │  │黃天成    │B:我要找朋友啦！            │附表三│
 │  │    │          │  │          │A:喔，啊榮仔我有叫他下來了啦│編號35│
 │  │    │          │  │          │  。                        │      │
 │  │    │          │  │          │B:這樣啊                    │      │
 │  │    │          │  │          │A:阿「哩囉仔」現在人在馬公了│      │
 │  │    │          │  │          │  。                        │      │
 │  │    │          │  │          │B:好啦！還要再等。          │      │
 ├─┼──┼─────┼─┼─────┼──────────────┼───┤
 │13│1012│0000000000│→│0000000000│B:喂？                      │065   │
 │  │1136│林寶吉    │  │黃天成    │A:啊我在光正這裡等你啊。    │附表三│
 │  │    │          │  │          │B:好。阿他是要借多少啦？    │編號35│
 │  │    │          │  │          │A:2尾啊。                   │      │
 │  │    │          │  │          │B:「明仔」，哪一個「明仔」？│      │
 │  │    │          │  │          │A:豪仔啦，哩羅仔啦！        │      │
 │  │    │          │  │          │B:喔，沒欠的嗎？            │      │
 │  │    │          │  │          │A:對啦。                    │      │
 │  │    │          │  │          │B:好啦好啦                  │      │
 │  │    │          │  │          │A:快點啦                    │      │
 │  │    │          │  │          │B:好啦                      │      │
 ├─┼──┼─────┼─┼─────┼──────────────┼───┤
 │14│1012│0000000000│→│0000000000│A:你還沒出發？              │068   │
 │  │1211│林寶吉    │  │黃天成    │B:出發了，要出發了。        │附表三│
 │  │    │          │  │          │A:啊你繞過來我們喝咖啡這裡來│編號35│
 │  │    │          │  │          │  一下。                    │      │
 │  │    │          │  │          │B:喔好                      │      │
 ├─┼──┼─────┼─┼─────┼──────────────┼───┤
 │15│1012│0000000000│←│0000000000│A:喂                        │073   │
 │  │1452│林寶吉    │  │黃天成    │B:也一樣啊！虛的也是10ml啊! │附表三│
 │  │    │          │  │          │  我現在就用度針跟它量      │編號35│
 │  │    │          │  │          │A:應該                      │      │
 │  │    │          │  │          │B:黑啊，量10ml啦，我現在兩包│      │
 │  │    │          │  │          │  都跟它量。                │      │
 │  │    │          │  │          │A:它那個可能都有量過。      │      │
 │  │    │          │  │          │B:黑啊                      │      │
 │  │    │          │  │          │A:好啦我在騎車啦等下再打給你│      │
 │  │    │          │  │          │  啦                        │      │
 │  │    │          │  │          │B:好啦好啦                  │      │
 ├─┼──┼─────┼─┼─────┼──────────────┼───┤
 │16│1012│0000000000│←│0000000000│A:喂？怎樣                  │080   │
 │  │1843│林寶吉    │  │才國坤    │B:啊現在...5的...           │附表一│
 │  │    │          │  │          │A:我...先問我朋友看看       │編號5 │
 │  │    │          │  │          │B:好，5喔。                 │      │
 │  │    │          │  │          │A:好啦                      │      │
 ├─┼──┼─────┼─┼─────┼──────────────┼───┤
 │17│1012│0000000000│←│0000000000│A:喂                        │081   │
 │  │1907│林寶吉    │  │才國坤    │B:喂 怎樣                   │附表一│
 │  │    │          │  │          │A:都剩2瓶而已耶             │編號5 │
 │  │    │          │  │          │B:好啦好啦，OK啦            │      │
 │  │    │          │  │          │A:欸，你在路上時再打給我我再│      │
 │  │    │          │  │          │  跟你說                    │      │
 │  │    │          │  │          │B:好，怎樣說？              │      │
 │  │    │          │  │          │A:你在路上快到時再打給我我再│      │
 │  │    │          │  │          │  跟你說在哪裡。            │      │
 │  │    │          │  │          │B:好，OK你等一下 (換人聽)我 │      │
 │  │    │          │  │          │  照仔，你那個先幫我用一張。│      │
 │  │    │          │  │          │A:喔好啊。                  │      │
 │  │    │          │  │          │B:多用一點，那個都太少了。  │      │
 │  │    │          │  │          │A:好啦好啦。                │      │
 ├─┼──┼─────┼─┼─────┼──────────────┼───┤
 │18│1012│0000000000│←│0000000000│A:喂                        │082   │
 │  │1920│林寶吉    │  │才國坤    │B:喂 我現在出發了。         │附表一│
 │  │    │          │  │          │A:好。                      │編號5 │
 ├─┼──┼─────┼─┼─────┼──────────────┼───┤
 │19│1012│0000000000│←│0000000000│B:你朋友今天有沒有回來。    │084   │
 │  │1939│林寶吉    │  │劉宇智    │A:有啊他有回來了。          │附表三│
 │  │    │          │  │          │B:你有沒有辦法跟他麻煩一下？│編號34│
 │  │    │          │  │          │A:那個…xx？                │      │
 │  │    │          │  │          │B:有辦法跟他麻煩一下嗎？    │      │
 │  │    │          │  │          │A:要跟他差著嗎？            │      │
 │  │    │          │  │          │B:黑啦，拜託啦！            │      │
 │  │    │          │  │          │A:沒辦法啦！                │      │
 │  │    │          │  │          │B:好啦 拜託一下啦           │      │
 │  │    │          │  │          │A:那個每天都...要面對人的， │      │
 │  │    │          │  │          │  我才有辦法啦。            │      │
 │  │    │          │  │          │B:今天這次就好。麻煩一下啦  │      │
 │  │    │          │  │          │A:真正沒辦法！我沒辦法這樣做│      │
 │  │    │          │  │          │  啦，不要給我勉強，真的，這│      │
 │  │    │          │  │          │  樣我這會甘苦到。          │      │
 │  │    │          │  │          │B:啊不然有沒辦法先拿回來請我│      │
 │  │    │          │  │          │  ？                        │      │
 │  │    │          │  │          │A:那個都是人家好好的給我的。│      │
 │  │    │          │  │          │B:這樣啊 我現在就不方便。   │      │
 │  │    │          │  │          │A:是喔，我沒辦法這麼做，若有│      │
 │  │    │          │  │          │  辦法，像我以前怎有第二句話│      │
 │  │    │          │  │          │B:對啦我知道啦！是想說麻煩你│      │
 │  │    │          │  │          │  一下。                    │      │
 │  │    │          │  │          │A:真正沒法度啦！有辦法我不會│      │
 │  │    │          │  │          │  讓你跟我好嘴。這樣我沒辦法│      │
 │  │    │          │  │          │  跟人家交待。              │      │
 │  │    │          │  │          │B:啊我現在就不方便          │      │
 │  │    │          │  │          │A:我知啦，不過苦衷我也講給你│      │
 │  │    │          │  │          │  聽，你若無法諒解我也沒辦法│      │
 │  │    │          │  │          │B:啊.. 先延一下啦           │      │
 │  │    │          │  │          │A:啊人家剛才我們開會就這麼說│      │
 │  │    │          │  │          │  了。                      │      │
 │  │    │          │  │          │B:好啦麻煩一下 拜託一下啦   │      │
 │  │    │          │  │          │A:不是啦你再怎麼樣拜託就沒效│      │
 │  │    │          │  │          │  啊人家不可能答應這樣做你聽│      │
 │  │    │          │  │          │  有無                      │      │
 │  │    │          │  │          │B:啊，麻煩一下啦。          │      │
 │  │    │          │  │          │A:吼就不是我不要給你麻煩，是│      │
 │  │    │          │  │          │  人家就不要這樣做          │      │
 │  │    │          │  │          │B:沒啦..啊xxxxx就好了啦     │      │
 │  │    │          │  │          │A:啊我就..你也了解，昨天我  │      │
 │  │    │          │  │          │  也講給你聽                │      │
 │  │    │          │  │          │B:黑啦我知道啦，啊是講      │      │
 │  │    │          │  │          │A:我現在替人家做工，我怎麼有│      │
 │  │    │          │  │          │  辦法..做到這樣。          │      │
 │  │    │          │  │          │B:是啦xxxx沒啦又不知道是哪裡│      │
 │  │    │          │  │          │  在痛了。對嘛，啊麻煩一下啦│      │
 │  │    │          │  │          │A:吼，真正沒辦法啦，你不要再│      │
 │  │    │          │  │          │  給我為難，真的啦。        │      │
 │  │    │          │  │          │B:沒啦真的啦我就比較緊麻煩一│      │
 │  │    │          │  │          │  下啦                      │      │
 │  │    │          │  │          │A:啊不是說你緊或沒緊，我就沒│      │
 │  │    │          │  │          │  法作主，人家也不可能答應。│      │
 │  │    │          │  │          │  你聽有無                  │      │
 │  │    │          │  │          │B:你就跟他說1就好了         │      │
 │  │    │          │  │          │A:人家就不可能答應 你聽無   │      │
 │  │    │          │  │          │B:恩... 啊你就私底下拿回來請│      │
 │  │    │          │  │          │  我。                      │      │
 ├─┼──┼─────┼─┼─────┼──────────────┼───┤
 │20│1014│0000000000│←│0000000000│B:(500我一人吃就好)(對阿、這│128   │
 │  │0210│林寶吉    │  │李志堅    │  樣就好「孝仔」)           │附表三│
 │  │    │          │  │          │  [電話未接前對話]          │編號12│
 │  │    │          │  │          │A:喂。                      │      │
 │  │    │          │  │          │B:「炮兄」你在那忙。        │      │
 │  │    │          │  │          │A:我帶老婆出來喝酒。        │      │
 │  │    │          │  │          │B:夭壽、那麼好康、我一件事要│      │
 │  │    │          │  │          │  麻煩你好不好。            │      │
 │  │    │          │  │          │A:按那。                    │      │
 │  │    │          │  │          │B:說給你欠500。             │      │
 │  │    │          │  │          │A:跟什麼人。                │      │
 │  │    │          │  │          │B:跟什麼人喔、沒啦我就跟一位│      │
 │  │    │          │  │          │  朋友，他就...             │      │
 │  │    │          │  │          │A:我熟嗎？                  │      │
 │  │    │          │  │          │B:有阿。                    │      │
 │  │    │          │  │          │A:誰阿。                    │      │
 │  │    │          │  │          │B:「孝仔」啦                │      │
 │  │    │          │  │          │A:阿「孝仔」剛才來在我這、剛│      │
 │  │    │          │  │          │  在講話而已，現又跑到你那去│      │
 │  │    │          │  │          │  。                        │      │
 │  │    │          │  │          │B:嘿阿、我就想說欠500。     │      │
 │  │    │          │  │          │A:不用啦不用啦你就叫他過來啦│      │
 │  │    │          │  │          │  。                        │      │
 │  │    │          │  │          │B:吼我就負責「孝仔」的..我..│      │
 │  │    │          │  │          │A:你就叫他過來啦            │      │
 │  │    │          │  │          │B:好啦好啦。                │      │
 │  │    │          │  │          │A:好。                      │      │
 ├─┼──┼─────┼─┼─────┼──────────────┼───┤
 │21│1014│0000000000│←│0000000000│A:喂。                      │135   │
 │  │1305│林寶吉    │  │顏再裕    │B:「老也」喔。              │附表一│
 │  │    │          │  │          │A:嘿。                      │編號6 │
 │  │    │          │  │          │B:你那..干有方便嗎？        │      │
 │  │    │          │  │          │A:誰阿？                    │      │
 │  │    │          │  │          │B:你阿。                    │      │
 │  │    │          │  │          │A:你誰阿。                  │      │
 │  │    │          │  │          │B:我「再裕」啦              │      │
 │  │    │          │  │          │A:喔。                      │      │
 │  │    │          │  │          │B:嘿、干有？                │      │
 │  │    │          │  │          │A:打電話叫人來阿。          │      │
 │  │    │          │  │          │B:什麼啊？                  │      │
 │  │    │          │  │          │A:有啦、阿要打電話叫人來啦。│      │
 │  │    │          │  │          │B:要多久？                  │      │
 │  │    │          │  │          │A:不用多久啦。              │      │
 │  │    │          │  │          │B:吼阿你現人在那？          │      │
 │  │    │          │  │          │A:啥？                      │      │
 │  │    │          │  │          │B:阿你現在在那？            │      │
 │  │    │          │  │          │A:我在那個文澳這。          │      │
 │  │    │          │  │          │B:在文澳那哦。              │      │
 │  │    │          │  │          │A:嗯。                      │      │
 │  │    │          │  │          │B:阿我不就駛去那找你？      │      │
 │  │    │          │  │          │A:嗯。                      │      │
 │  │    │          │  │          │B:阿不然你先幫我拿拿拿先拿一│      │
 │  │    │          │  │          │  千好啦。                  │      │
 │  │    │          │  │          │A:好阿。                    │      │
 │  │    │          │  │          │B:阿我等一下在馬上去。      │      │
 │  │    │          │  │          │A:好好。                    │      │
 ├─┼──┼─────┼─┼─────┼──────────────┼───┤
 │22│1014│0000000000│←│0000000000│A:喂                        │136   │
 │  │1313│林寶吉    │  │顏再裕    │B:「老也」喔。              │附表一│
 │  │    │          │  │          │A:嗯。                      │編號6 │
 │  │    │          │  │          │B:阿我現在要進去了，阿你先幫│      │
 │  │    │          │  │          │  我「拿便也」 (先拿好意思) │      │
 │  │    │          │  │          │  我馬上去就要馬上要走，因為│      │
 │  │    │          │  │          │  我是跟我老婆在那，我馬上拿│      │
 │  │    │          │  │          │  了我就要馬上要走了耶。    │      │
 │  │    │          │  │          │A:你現在西嶼嗎？            │      │
 │  │    │          │  │          │B:嘿啦、我差不多20分就到了。│      │
 │  │    │          │  │          │A:好啦好啦。                │      │
 │  │    │          │  │          │B:我開車差不多20分就到了，阿│      │
 │  │    │          │  │          │  你要拿等我喔。            │      │
 │  │    │          │  │          │A:好啦。                    │      │
 │  │    │          │  │          │B:我怕我老婆等下去會跟我一起│      │
 │  │    │          │  │          │  去，我打電話給你、你就要馬│      │
 │  │    │          │  │          │  上出來，阿你是在傢俱那嗎？│      │
 │  │    │          │  │          │A:不是啦。                  │      │
 │  │    │          │  │          │B:不然在那？                │      │
 │  │    │          │  │          │A:文澳派出所7-ELEVEN這裡。  │      │
 │  │    │          │  │          │B:7-ELEVEN嗎、我到7-ELEVEN再│      │
 │  │    │          │  │          │  打給你。                  │      │
 │  │    │          │  │          │A:好好。                    │      │
 ├─┼──┼─────┼─┼─────┼──────────────┼───┤
 │23│1014│0000000000│←│0000000000│A:喂                        │137   │
 │  │1314│林寶吉    │  │顏再裕    │B:喂「老也」喔、拿個(2包)喔 │附表一│
 │  │    │          │  │          │  。                        │編號6 │
 │  │    │          │  │          │A:好啦.. 好。               │      │
 │  │    │          │  │          │B:2啦喔、阿我差不多20分就到 │      │
 │  │    │          │  │          │  了。                      │      │
 │  │    │          │  │          │A:好啦好啦。                │      │
 │  │    │          │  │          │B:好好。                    │      │
 ├─┼──┼─────┼─┼─────┼──────────────┼───┤
 │24│1014│0000000000│→│0000000000│A:喂不然你先去忙、我再繼續打│138   │
 │  │1334│林寶吉    │  │顏再裕    │  (撥電話)、連絡到人我馬上通│附表一│
 │  │    │          │  │          │  知你。                    │編號6 │
 │  │    │          │  │          │B:阿你現打給他是怎樣？      │      │
 │  │    │          │  │          │A:都沒接你是。              │      │
 │  │    │          │  │          │B:怎會這樣？                │      │
 │  │    │          │  │          │A:他就跟我約二點勒。        │      │
 │  │    │          │  │          │B:跟你約二點。              │      │
 │  │    │          │  │          │A:嘿阿。                    │      │
 │  │    │          │  │          │B:阿現都快二點了阿。        │      │
 │  │    │          │  │          │A:我知阿。                  │      │
 │  │    │          │  │          │B:吼那你繼續打、我就快到了、│      │
 │  │    │          │  │          │  我過去文澳那7-ELEVEN等你啦│      │
 │  │    │          │  │          │  。                        │      │
 │  │    │          │  │          │A:阿等、他也還沒打來也沒法度│      │
 │  │    │          │  │          │  阿。                      │      │
 │  │    │          │  │          │B:阿你是只有那個而已嗎？    │      │
 │  │    │          │  │          │A:嘿阿、我盡量給他催看看。  │      │
 │  │    │          │  │          │B:嘿啦、你在給他打、看怎樣，│      │
 │  │    │          │  │          │  我現去那等你，我要到了你是│      │
 │  │    │          │  │          │  。                        │      │
 │  │    │          │  │          │A:好啦好啦。                │      │
 ├─┼──┼─────┼─┼─────┼──────────────┼───┤
 │25│1014│0000000000│←│0000000000│A:喂                        │139   │
 │  │1339│林寶吉    │  │顏再裕    │B:喂「老也」喔              │附表一│
 │  │    │          │  │          │A:也是擱沒接。              │編號6 │
 │  │    │          │  │          │B:他是跟你約二點在那啦？    │      │
 │  │    │          │  │          │A:伊二點要過來找我你是      │      │
 │  │    │          │  │          │B:吼..說二點要過去找你喔。  │      │
 │  │    │          │  │          │A:嘿阿。                    │      │
 │  │    │          │  │          │B:你是在幫「烏龍」處理的嗎？│      │
 │  │    │          │  │          │A:不是啦。                  │      │
 │  │    │          │  │          │B:哦、阿二點要過去找你，阿現│      │
 │  │    │          │  │          │  都快二點了阿、阿電話都沒人│      │
 │  │    │          │  │          │  接喔。                    │      │
 │  │    │          │  │          │A:嘿阿。                    │      │
 │  │    │          │  │          │B:怎會這樣啊... 騎機車的樣子│      │
 │  │    │          │  │          │  喔..還是..。              │      │
 │  │    │          │  │          │A:我也不知道，二支都沒接啊  │      │
 │  │    │          │  │          │B:啥？                      │      │
 │  │    │          │  │          │A:二支都打二支都沒接阿。(未 │      │
 │  │    │          │  │          │  接電話：0000000000、091912│      │
 │  │    │          │  │          │  8826)                     │      │
 │  │    │          │  │          │B:二支都沒接喔，會不會故意不│      │
 │  │    │          │  │          │  接？                      │      │
 │  │    │          │  │          │A:時間還沒到，還是在作什麼我│      │
 │  │    │          │  │          │  那知。                    │      │
 │  │    │          │  │          │B:吼，啊我現在這等你耶。    │      │
 │  │    │          │  │          │A:跟你講你先去忙啦 。       │      │
 │  │    │          │  │          │B:啊我就無法先去忙.. 我就在 │      │
 │  │    │          │  │          │這等你..你是..阿你現人在那？│      │
 │  │    │          │  │          │A:我在家裡面等啦。          │      │
 │  │    │          │  │          │B:吼..你再打看看、我在這等到│      │
 │  │    │          │  │          │  2點10分，我朋友說..       │      │
 │  │    │          │  │          │A:好啦。                    │      │
 ├─┼──┼─────┼─┼─────┼──────────────┼───┤
 │26│1014│0000000000│←│0000000000│A:喂。                      │143   │
 │  │1514│林寶吉    │  │顏再裕    │B:怎樣、阿都沒回喔。        │附表一│
 │  │    │          │  │          │A:有阿、我有給他打了，有接了│編號6 │
 │  │    │          │  │          │  。                        │      │
 │  │    │          │  │          │B:阿沒有是不是啦？          │      │
 │  │    │          │  │          │A:有回啦。                  │      │
 │  │    │          │  │          │B:阿有回、阿怎樣？          │      │
 │  │    │          │  │          │A:伊講等一下要馬上過來。    │      │
 │  │    │          │  │          │B:啥。                      │      │
 │  │    │          │  │          │A:等一下要馬上過來。        │      │
 │  │    │          │  │          │B:靠么、我上來在西嶼也。    │      │
 │  │    │          │  │          │A:你現去西嶼了？            │      │
 │  │    │          │  │          │B:廢話、阿你電話都關機。    │      │
 │  │    │          │  │          │A:喔...。                   │      │
 │  │    │          │  │          │B:電話就關了、害我傻傻在那等│      │
 │  │    │          │  │          │  、等一坡 (比喻等很久)     │      │
 │  │    │          │  │          │A:我等一下在跑一趟沒關係阿。│      │
 │  │    │          │  │          │B:你要跑西嶼呢？            │      │
 │  │    │          │  │          │A:嘿阿。                    │      │
 │  │    │          │  │          │B:好阿、不然你...幾點阿？   │      │
 │  │    │          │  │          │A:我等他過來的。            │      │
 │  │    │          │  │          │B:吼吼吼、早ㄅ(稍早或剛剛的 │      │
 │  │    │          │  │          │  意思)我去跟「天成」拿那個 │      │
 │  │    │          │  │          │  幹你娘也不行用阿、你娘基巴│      │
 │  │    │          │  │          │  。                        │      │
 │  │    │          │  │          │A:是喔。                    │      │
 │  │    │          │  │          │B:嘿阿、跟他拿拿拿那、結果  │      │
 │  │    │          │  │          │  2000元看有沒有10ml沒、你娘│      │
 │  │    │          │  │          │  也幹、被他騙了、像我在那等│      │
 │  │    │          │  │          │  阿你手機也不開機阿、阿那個│      │
 │  │    │          │  │          │  跟我講他朋友自己在吃，才去│      │
 │  │    │          │  │          │  跟他調、怎樣怎樣。        │      │
 │  │    │          │  │          │A:吼、我跟他打看看、看他何時│      │
 │  │    │          │  │          │  會到。                    │      │
 │  │    │          │  │          │B:嘿阿、阿你幾點要出來？    │      │
 │  │    │          │  │          │A:等他來我就可以出去了阿。  │      │
 │  │    │          │  │          │B:吼..你就要馬上出來了嗎？  │      │
 │  │    │          │  │          │A:嘿阿。                    │      │
 │  │    │          │  │          │B:好好。                    │      │
 ├─┼──┼─────┼─┼─────┼──────────────┼───┤
 │27│1014│0000000000│→│0000000000│B:喂                        │150   │
 │  │1646│林寶吉    │  │顏再裕    │A:喂等一下要進去你要捉「幾尾│附表一│
 │  │    │          │  │          │」？                        │編號6 │
 │  │    │          │  │          │B:什麼啊                    │      │
 │  │    │          │  │          │A:等一下要進去你要捉「幾尾」│      │
 │  │    │          │  │          │？                          │      │
 │  │    │          │  │          │B:這裡只剩「1尾」。而已啊   │      │
 │  │    │          │  │          │A:喔，好。                  │      │
 ├─┼──┼─────┼─┼─────┼──────────────┼───┤
 │28│1014│0000000000│←│0000000000│A:喂。                      │153   │
 │  │1652│林寶吉    │  │顏再裕    │B:喂啊你幾點要出來？        │附表一│
 │  │    │          │  │          │A:我現在要等人給我載        │編號6 │
 │  │    │          │  │          │B:喔，要出來啊？            │      │
 │  │    │          │  │          │A:人來這給我載，我就可以出去│      │
 │  │    │          │  │          │B:啊幾點？差不多幾點啊      │      │
 │  │    │          │  │          │A:現在幾點啊                │      │
 │  │    │          │  │          │B:現在喔 現在五點           │      │
 │  │    │          │  │          │A:應該..最慢六點吧          │      │
 │  │    │          │  │          │B:是六點到這，還是六點要出來│      │
 │  │    │          │  │          │  啊                        │      │
 │  │    │          │  │          │A:沒啦六點就已經出去了，應該│      │
 │  │    │          │  │          │  差不多到那了              │      │
 │  │    │          │  │          │B:六點到這？                │      │
 │  │    │          │  │          │A:黑啦                      │      │
 │  │    │          │  │          │B:好啦好啦你要到了再打給我  │      │
 │  │    │          │  │          │  就好了                    │      │
 │  │    │          │  │          │A:喔喔                      │      │
 ├─┼──┼─────┼─┼─────┼──────────────┼───┤
 │29│1014│0000000000│←│0000000000│B：喂，「老仔」出發沒？     │160   │
 │  │1724│林寶吉    │  │顏再裕    │A：我現在剛要出發。         │附表一│
 │  │    │          │  │          │B：你到了那再打給我，我在大 │編號6 │
 │  │    │          │  │          │   路這等你。               │      │
 │  │    │          │  │          │A：好。                     │      │
 │  │    │          │  │          │B：差不多20分鐘會到吧？     │      │
 │  │    │          │  │          │A：欸，也不知道耶，我騎機車 │      │
 │  │    │          │  │          │   。                       │      │
 │  │    │          │  │          │B：騎機車要出來喔？         │      │
 │  │    │          │  │          │A：對。                     │      │
 │  │    │          │  │          │B：好。                     │      │
 ├─┼──┼─────┼─┼─────┼──────────────┼───┤
 │30│1014│0000000000│←│0000000000│B:你到哪裡了 ？             │163   │
 │  │1752│林寶吉    │  │顏再裕    │A:我現在叫人要載我出去啊，  │附表一│
 │  │    │          │  │          │B:現在才要出來而已？        │編號6 │
 │  │    │          │  │          │A:黑，已經到安宅了。        │      │
 │  │    │          │  │          │B:喔，到安宅喔              │      │
 │  │    │          │  │          │A:黑啊                      │      │
 │  │    │          │  │          │B:我在瓦硐30人公廟等你。    │      │
 │  │    │          │  │          │A:好。                      │      │
 ├─┼──┼─────┼─┼─────┼──────────────┼───┤
 │31│1014│0000000000│←│0000000000│B：到哪裡了？               │165   │
 │  │1802│林寶吉    │  │顏再裕    │A：快到瓦硐了。             │附表一│
 │  │    │          │  │          │B：我現在瓦硐這裡等你。     │編號6 │
 │  │    │          │  │          │A：你說瓦硐哪裡？           │      │
 │  │    │          │  │          │B：就瓦硐（30人）公廟這裡。 │      │
 │  │    │          │  │          │A：好，馬上到。             │      │
 ├─┼──┼─────┼─┼─────┼──────────────┼───┤
 │32│1014│0000000000│←│0000000000│A：喂。                     │180   │
 │  │2035│林寶吉    │  │李志堅    │B：「老兄」喔。             │附表三│
 │  │    │          │  │          │A：是啊。                   │編號12│
 │  │    │          │  │          │B：跟你那個處理「2罐」。    │      │
 │  │    │          │  │          │A：我這沒有了。             │      │
 │  │    │          │  │          │B：這樣。                   │      │
 │  │    │          │  │          │A：是啊。                   │      │
 │  │    │          │  │          │B：好啦，不然我等一下再打給 │      │
 │  │    │          │  │          │   你。                     │      │
 │  │    │          │  │          │A：好。                     │      │
 ├─┼──┼─────┼─┼─────┼──────────────┼───┤
 │33│1014│0000000000│←│0000000000│A：喂。                     │184 （│
 │  │2050│林寶吉    │  │李志堅    │B：你在那？                 │第二片│
 │  │    │          │  │          │A：什麼？                   │光碟）│
 │  │    │          │  │          │B：你在那？。               │附表三│
 │  │    │          │  │          │A：在馬公啊。               │編號12│
 │  │    │          │  │          │B：跟誰在一起啊？           │      │
 │  │    │          │  │          │A：「孝仔」。               │      │
 │  │    │          │  │          │B：啊你不要講，因為他們剛剛 │      │
 │  │    │          │  │          │   有過來找我。             │      │
 │  │    │          │  │          │A：是喔。                   │      │
 │  │    │          │  │          │B：對啊。                   │      │
 │  │    │          │  │          │A：喔，要過去沒？           │      │
 │  │    │          │  │          │B：什麼？                   │      │
 │  │    │          │  │          │A：要過去沒？。             │      │
 │  │    │          │  │          │B：你回家啦。               │      │
 │  │    │          │  │          │A：你要馬上過去勒。         │      │
 │  │    │          │  │          │B：什麼？                   │      │
 │  │    │          │  │          │A：馬上過去勒。             │      │
 │  │    │          │  │          │B：好啦。                   │      │
 │  │    │          │  │          │A：好。                     │      │
 │  │    │          │  │          │B：你不要講勒。             │      │
 │  │    │          │  │          │A：我知啦我知啦             │      │
 ├─┼──┼─────┼─┼─────┼──────────────┼───┤
 │34│1014│0000000000│→│0000000000│B：喂。                     │184 （│
 │  │2058│林寶吉    │  │李志堅    │A：啊到沒？                 │第一片│
 │  │    │          │  │          │B：差不多15分啦。           │光碟）│
 │  │    │          │  │          │A：快一點快一點，人家在等啦 │附表三│
 │  │    │          │  │          │。                          │編號12│
 ├─┼──┼─────┼─┼─────┼──────────────┼───┤
 │35│1014│0000000000│←│0000000000│A：喂。                     │192   │
 │  │2114│林寶吉    │  │李志堅    │B：你在哪？                 │附表三│
 │  │    │          │  │          │A：在家啊。                 │編號12│
 │  │    │          │  │          │B：去那個...欸..哪裡？關帝  │      │
 │  │    │          │  │          │   廟啦。                   │      │
 │  │    │          │  │          │A：「孝仔」他們在那邊啦。   │      │
 │  │    │          │  │          │B：要不然好啦，好啦，你走出 │      │
 │  │    │          │  │          │   來。                     │      │
 │  │    │          │  │          │A：好啦。                   │      │
 ├─┼──┼─────┼─┼─────┼──────────────┼───┤
 │36│1014│0000000000│←│0000000000│B：喂「老仔」喔。           │197   │
 │  │2137│林寶吉    │  │劉宇智    │A：是。                     │附表一│
 │  │    │          │  │          │B：怎麼會有雜音？           │編號7 │
 │  │    │          │  │          │A：我在騎車啦。             │      │
 │  │    │          │  │          │B：你停一下好嗎？我有事情要 │      │
 │  │    │          │  │          │   跟你講。                 │      │
 │  │    │          │  │          │A：你說。                   │      │
 │  │    │          │  │          │B：人家在反應，以為我們出手 │      │
 │  │    │          │  │          │   腳啦，你這個「2斤」的，你│      │
 │  │    │          │  │          │   給我用「1斤」的。        │      │
 │  │    │          │  │          │A：等我朋友，等一下我...我有│      │
 │  │    │          │  │          │   跟他講了啦。             │      │
 │  │    │          │  │          │B：你等一下跟你朋友講一下， │      │
 │  │    │          │  │          │   叫他補一下。             │      │
 │  │    │          │  │          │A：是啊，晚一點我再打給你。 │      │
 │  │    │          │  │          │B：我對人家不好交代，你聽懂 │      │
 │  │    │          │  │          │   嗎？人家如果還要的話，人 │      │
 │  │    │          │  │          │   家一次怕就死了。         │      │
 │  │    │          │  │          │A：我知道。                 │      │
 │  │    │          │  │          │B：我算替你.. 我就是說你昨天│      │
 │  │    │          │  │          │   給我方便，我今天真的不方 │      │
 │  │    │          │  │          │   便「湊」給你，也有限。   │      │
 │  │    │          │  │          │A：我知道。                 │      │
 │  │    │          │  │          │B：我盡量給你牽線...        │      │
 │  │    │          │  │          │A：好啦，好啦。             │      │
 │  │    │          │  │          │B：你晚一點給我朋友一個那個 │      │
 │  │    │          │  │          │   ...                      │      │
 │  │    │          │  │          │A：好好好。                 │      │
 │  │    │          │  │          │B：好，麻煩一下啊。         │      │
 ├─┼──┼─────┼─┼─────┼──────────────┼───┤
 │37│1014│0000000000│←│0000000000│B：你在唱歌？               │198   │
 │  │2341│林寶吉    │  │李志堅    │A：對。                     │附表三│
 │  │    │          │  │          │B：我要跟你調「一罐」。     │編號12│
 │  │    │          │  │          │A：現在沒辦法，跟我老婆出來 │      │
 │  │    │          │  │          │   。                       │      │
 │  │    │          │  │          │B：喔好啦。                 │      │
 ├─┼──┼─────┼─┼─────┼──────────────┼───┤
 │38│1017│0000000000│←│000000000 │A:喂                        │252   │
 │  │1525│林寶吉    │  │陳永豐    │B:「老仔」喔？              │附表三│
 │  │    │          │  │          │A:誰啊                      │編號30│
 │  │    │          │  │          │B:我「豐仔」，你那有無鹹的？│、31  │
 │  │    │          │  │          │A:還沒去找人家，我現在在西嶼│      │
 │  │    │          │  │          │  這樣啊差不多多久會好      │      │
 │  │    │          │  │          │A:…                        │      │
 ├─┼──┼─────┼─┼─────┼──────────────┼───┤
 │39│1017│0000000000│←│000000000 │A:喂                        │254   │
 │  │1541│林寶吉    │  │陳永豐    │B:「老仔」喔？啊魚仔要幾    │附表三│
 │  │    │          │  │          │  點才有？海產要幾點有？    │編號30│
 │  │    │          │  │          │A:差不多...                 │、31  │
 │  │    │          │  │          │B:先幫我留一塊啊，我等一下要│      │
 │  │    │          │  │          │  的                        │      │
 │  │    │          │  │          │A:昨晚過去「祥仔」那個喔？  │      │
 │  │    │          │  │          │B:嗯嗯，對啦                │      │
 │  │    │          │  │          │A:啊他要等一下，我現在…    │      │
 │  │    │          │  │          │B:啊我現金給你放心啦        │      │
 │  │    │          │  │          │A:我知道啦                  │      │
 │  │    │          │  │          │B:要差不多幾點              │      │
 │  │    │          │  │          │A:現在幾點                  │      │
 │  │    │          │  │          │B:現在快四點了吧            │      │
 │  │    │          │  │          │A:五點以前好不好            │      │
 │  │    │          │  │          │B:好好好五點打給你，麻煩一下│      │
 │  │    │          │  │          │A:好好好                    │      │
 │  │    │          │  │          │B:...給我留個花枝丸         │      │
 │  │    │          │  │          │A:好啦好啦                  │      │
 ├─┼──┼─────┼─┼─────┼──────────────┼───┤
 │40│1017│0000000000│←│000000000 │B:「老仔」你下來沒？        │255   │
 │  │1644│林寶吉    │  │陳永豊    │A:誰啊                      │附表三│
 │  │    │          │  │          │B:「豐仔」啦 前次講的事情   │編號30│
 │  │    │          │  │          │A:我剛去湖西... 又要去拿... │、31  │
 │  │    │          │  │          │  他跟我講完了，要明天才會到│      │
 │  │    │          │  │          │  我說幹你娘，你沒有…剛才起│      │
 │  │    │          │  │          │  來你沒講...               │      │
 │  │    │          │  │          │B:昏了昏了昏了              │      │
 │  │    │          │  │          │A:黑啊                      │      │
 │  │    │          │  │          │B:是喔啊沒辦法小罐ㄟ？      │      │
 │  │    │          │  │          │A:沒啊，我打給「天仔」他還在│      │
 │  │    │          │  │          │  睡                        │      │
 │  │    │          │  │          │B:是啊，要怎麼辦要不然幫我設│      │
 │  │    │          │  │          │  法一下                    │      │
 │  │    │          │  │          │A:唉，嘛不知                │      │
 │  │    │          │  │          │B:看有辦法嘛，沒辦法也沒關係│      │
 │  │    │          │  │          │  ，幫我一下也不會去誤到你  │      │
 │  │    │          │  │          │A:我知道啦 唉               │      │
 │  │    │          │  │          │B:啊「天仔」怎樣            │      │
 │  │    │          │  │          │A:在睡                      │      │
 │  │    │          │  │          │B:在睡喔                    │      │
 │  │    │          │  │          │A:上次我這裡是還有夠那些量啦│      │
 │  │    │          │  │          │B:你那有阿？                │      │
 │  │    │          │  │          │A:黑啦                      │      │
 │  │    │          │  │          │B:喔不然我過去找你          │      │
 │  │    │          │  │          │A:我現在住在工地這裡你知道否│      │
 │  │    │          │  │          │B:那一個工地                │      │
 │  │    │          │  │          │A:那個..百世多麗工地        │      │
 │  │    │          │  │          │A:那裏                      │      │
 │  │    │          │  │          │A:百世多麗你不知            │      │
 │  │    │          │  │          │B:我知我知，之前那裡？      │      │
 │  │    │          │  │          │A:之前做工作的工地那邊      │      │
 │  │    │          │  │          │B:我馬上到                  │      │
 ├─┼──┼─────┼─┼─────┼──────────────┼───┤
 │41│1020│0000000000│←│0000000000│A:喂                        │283   │
 │  │1047│林寶吉    │  │洪輝文    │B:喂還在睡喔                │附表三│
 │  │    │          │  │          │A:是啊                      │編號25│
 │  │    │          │  │          │B:我跟你講喔你若要出去時門要│      │
 │  │    │          │  │          │  鎖起來，不要讓你那邊的人知│      │
 │  │    │          │  │          │  道我住在那邊，你若要車，來│      │
 │  │    │          │  │          │  我水族館開，開我的車去，你│      │
 │  │    │          │  │          │  瞭解啦吼？                │      │
 │  │    │          │  │          │A:我知道                    │      │
 ├─┼──┼─────┼─┼─────┼──────────────┼───┤
 │42│1020│0000000000│←│0000000000│A:喂                        │291   │
 │  │1148│林寶吉    │  │洪輝文    │B:喂怎樣                    │附表三│
 │  │    │          │  │          │A:我現在水族館這個買票這邊  │編號25│
 │  │    │          │  │          │B:怎樣 要幹嘛               │      │
 │  │    │          │  │          │A:我想要過去看一下，「天仔」│      │
 │  │    │          │  │          │  是有給我接 (電話)，剛剛那 │      │
 │  │    │          │  │          │  個朋友也叫我要下去        │      │
 │  │    │          │  │          │B:要來開車是嗎？            │      │
 │  │    │          │  │          │A:是                        │      │
 │  │    │          │  │          │B:我的門有給我鎖起來沒？    │      │
 │  │    │          │  │          │A:有阿我有鎖起來            │      │
 │  │    │          │  │          │B:黑啊，不要讓人知道        │      │
 │  │    │          │  │          │A:我知道                    │      │
 │  │    │          │  │          │B:你開車，要怎麼還我？要怎麼│      │
 │  │    │          │  │          │  來載我？我若下班勒？      │      │
 │  │    │          │  │          │A:你幾點下班                │      │
 │  │    │          │  │          │B:我五點下班                │      │
 │  │    │          │  │          │A:沒啦我下去一下子而已啦，不│      │
 │  │    │          │  │          │  用到5點                   │      │
 │  │    │          │  │          │B:喔要馬上過去喔？          │      │
 │  │    │          │  │          │A:黑啦                      │      │
 │  │    │          │  │          │B:要拿東西喔？              │      │
 │  │    │          │  │          │A:黑啦                      │      │
 │  │    │          │  │          │B:喔喔好啦: 我出去啦        │      │
 ├─┼──┼─────┼─┼─────┼──────────────┼───┤
 │43│1020│0000000000│←│0000000000│A:喂                        │297   │
 │  │1245│林寶吉    │  │洪輝文    │B:喂，你先過來我這邊，我    │附表三│
 │  │    │          │  │          │  要拿鑰匙，要處理.. 啊你人 │編號25│
 │  │    │          │  │          │  在那                      │      │
 │  │    │          │  │          │A:我現在到東衛了            │      │
 │  │    │          │  │          │B:喔好                      │      │
 ├─┼──┼─────┼─┼─────┼──────────────┼───┤
 │44│1020│0000000000│←│洪輝文    │A:喂                        │299   │
 │  │1301│林寶吉    │  │          │B:喂現在意思就是3尾「土魠」 │附表三│
 │  │    │          │  │          │  換一尾「白腹仔」是不是這樣│編號25│
 │  │    │          │  │          │A:黑啦                      │      │
 │  │    │          │  │          │B:現在你到那裡了            │      │
 │  │    │          │  │          │A:差不多了啦                │      │
 │  │    │          │  │          │B:不是啦我說現在你到那啦    │      │
 │  │    │          │  │          │A:差不多了啦                │      │
 │  │    │          │  │          │B:差不多是什麼意思          │      │
 │  │    │          │  │          │A:我等一下過去兵仔那找你    │      │
 │  │    │          │  │          │B:你開到那裡了              │      │
 │  │    │          │  │          │A:我等一下到兵仔那裏啦      │      │
 │  │    │          │  │          │B:兵仔那邊喔？              │      │
 │  │    │          │  │          │A:黑啦                      │      │
 │  │    │          │  │          │B:我差不多多久在去找你      │      │
 │  │    │          │  │          │A:兵仔那邊啦                │      │
 │  │    │          │  │          │B:我說時間啦 多久啦         │      │
 │  │    │          │  │          │A:差不多15分啦              │      │
 │  │    │          │  │          │B:15分喔                    │      │
 │  │    │          │  │          │A:黑啦                      │      │
 │  │    │          │  │          │B:喔                        │      │
 ├─┼──┼─────┼─┼─────┼──────────────┼───┤
 │45│1031│0000000000│→│000000000 │B：喂！                     │      │
 │  │1427│陳永豐借用│  │呂光榮持有│A：有沒有你打沒？           │附表三│
 │  │    │黃彥士電話│  │電話      │B：有啦！他電話停掉了對啦！ │編號32│
 │  │    │          │  │          │   阿他現在人在這裡啦叫你上 │      │
 │  │    │          │  │          │   來。                     │      │
 │  │    │          │  │          │A：現在在你那裡？           │      │
 │  │    │          │  │          │B：是啦！是啦               │      │
 │  │    │          │  │          │A：按呢喔，阿要過去廟那裡嗎 │      │
 │  │    │          │  │          │   ？                       │      │
 │  │    │          │  │          │B：沒沒沒你下來到這裡從另一 │      │
 │  │    │          │  │          │   斜坡下來。               │      │
 │  │    │          │  │          │A：喔斜坡再下去喔？         │      │
 │  │    │          │  │          │B：活動中心啦！             │      │
 │  │    │          │  │          │A：xxxx我們剛在吃飯而已     │      │
 │  │    │          │  │          │B：活動中心啦！沒啦         │      │
 │  │    │          │  │          │A：蛤？                     │      │
 │  │    │          │  │          │B：從西台古堡下來有另外一條 │      │
 │  │    │          │  │          │   斜坡一樣到我們庄內的     │      │
 │  │    │          │  │          │A：喔你說從西台古堡另外一邊 │      │
 │  │    │          │  │          │   往下走到你們庄內？       │      │
 │  │    │          │  │          │B：對對                     │      │
 │  │    │          │  │          │A：喔喔 走另外一條比較陡的那│      │
 │  │    │          │  │          │   條喔                     │      │
 │  │    │          │  │          │B：對對                     │      │
 │  │    │          │  │          │A：喔 就那天我們在這頭，你們│      │
 │  │    │          │  │          │   在另外那頭出口那邊就對了 │      │
 │  │    │          │  │          │B：對對                     │      │
 │  │    │          │  │          │A：我們差不多20分鐘就到了   │      │
 │  │    │          │  │          │B：喔                       │      │
 │  │    │          │  │          │A：欸…那個…2仟還你。      │      │
 │  │    │          │  │          │B：好啦好啦!我跟他講，我跟他│      │
 │  │    │          │  │          │   講                       │      │
 │  │    │          │  │          │A：好，跟他講一下，用漂亮一 │      │
 │  │    │          │  │          │   點，拜託一下             │      │
 │  │    │          │  │          │B：好                       │      │
 └─┴──┴─────┴─┴─────┴──────────────┴───┘